---
title: "LB-SPR"
author: "Marta Cousido Rocha"
date: "24/7/2020"
output: html_document
---

```{r setup, include=FALSE}
knitr::opts_chunk$set(echo = TRUE)
```

## LB-SPR Análisis de Sensibilidad


Empezamos cargando la librería.

```{r}
library(LBSPR) 
```


Usamos el conjunto de datos del taller realizado en la reunión del proyecto Impress ("Southern hake data").

Los datos del ciclo vital recogidos de la literatura son (en base a LH Invariants analysis):

${M/k}^{LIT}$=1.72 

$L_{inf}^{LIT}$=100

M = 0.28

L50=38 

L95=55 


Con la información anterior creamos un objecto "LB_pars".


```{r}
Hke1Pars <- new("LB_pars")
Hke1Pars@Linf <- 100
Hke1Pars@L50 <- 38 
Hke1Pars@L95 <- 55
Hke1Pars@MK <- 1.72 
Hke1Pars@M <- 0.28 
Hke1Pars@L_units <- "cm"
```


Para poder aplicar el método necesitamos leer el archivo csv con las frecuencias de tallas y crear con dicha información un objecto "LB_lengths".

```{r}
HkeLenFreq1 <- new("LB_lengths", LB_pars=Hke1Pars, file="LFreqSHake.csv", dataType="freq", header=TRUE)
HkeLenFreq1@L_units <- Hke1Pars@L_units
```


A partir de la informacón creada ya podemos aplicar nuestro modelo. 


El *ESCENARIO DE REFERENCIA* es el que utiliza los parámetros descritos con anterioridad es decir el que usa ${M/k}^{LIT}$ y
$L_{inf}^{LIT}$. Los resultados derivados de modificaciones en los valores de $L_{inf}$ y ${M/k}$ se compararan siempre con este escenario que es el que usaríamos en caso de no estar interesados en ver la sensibilidad del método a la correcta especificación de los mismos.

```{r}
Fit1 <- LBSPRfit(Hke1Pars, HkeLenFreq1)
```


En las siguientes secciones vemos los resultamos considerando modificaciones de dichos parámetros.

## ESCENARIOS MODIFICADOS USANDO LOS DIFERENTES VALORES PARA EL PARÁMETRO @MK

1. Primero infraestimando (${M/k}^{LIT}$ multiplicado por 0.75):

```{r results="asis", warning=FALSE}
Hke1ParsMK <-Hke1Pars
Hke1ParsMK@MK <- 0.75*1.72


HkeLenFreq1MK <- new("LB_lengths", LB_pars=Hke1ParsMK, file="LFreqSHake.csv", dataType="freq", header=TRUE)
HkeLenFreq1MK@L_units <- Hke1ParsMK@L_units


Fit1MK <- LBSPRfit(Hke1ParsMK, HkeLenFreq1MK)
```

2. Segundo sobrestimando (${M/k}^{LIT}$ multiplicado por 1.25):

```{r results="asis", warning=FALSE}
Hke2ParsMK <-Hke1Pars
Hke2ParsMK@MK <- 1.25*1.72


HkeLenFreq2MK <- new("LB_lengths", LB_pars=Hke2ParsMK, file="LFreqSHake.csv", dataType="freq", header=TRUE)
HkeLenFreq2MK@L_units <- Hke2ParsMK@L_units


Fit2MK <- LBSPRfit(Hke2ParsMK, HkeLenFreq2MK)
```

3. Tercero usando el valor por defecto de 1.5.

```{r results="asis", warning=FALSE}
Hke3ParsMK <-Hke1Pars
Hke3ParsMK@MK <- 1.5

HkeLenFreq3MK <- new("LB_lengths", LB_pars=Hke3ParsMK, file="LFreqSHake.csv", dataType="freq", header=TRUE)
HkeLenFreq3MK@L_units <- Hke3ParsMK@L_units


Fit3MK <- LBSPRfit(Hke3ParsMK, HkeLenFreq3MK)
```

## ESCENARIOS MODIFICADOS USANDO LOS DIFERENTES VALORES PARA EL PARÁMETRO @Linf



1. Primero infraestimando ($L_{inf}^{LIT}$ multiplicado por 0.75):


```{r results="asis", warning=FALSE}
Hke1ParsLinf <-Hke1Pars
Hke1ParsLinf@Linf <- 0.75*100 

HkeLenFreq1Linf <- new("LB_lengths", LB_pars=Hke1ParsLinf, file="LFreqSHake.csv", dataType="freq", header=TRUE)
HkeLenFreq1Linf@L_units <- Hke1ParsLinf@L_units


Fit1Linf <- LBSPRfit(Hke1ParsLinf, HkeLenFreq1Linf)
```

2. Segundo sobrestimando ($L_{inf}^{LIT}$ multiplicado por 1.25):


```{r results="asis", warning=FALSE}
Hke2ParsLinf <-Hke1Pars
Hke2ParsLinf@Linf <- 1.25*100

HkeLenFreq2Linf <- new("LB_lengths", LB_pars=Hke2ParsLinf, file="LFreqSHake.csv", dataType="freq", header=TRUE)
HkeLenFreq2Linf@L_units <- Hke2ParsLinf@L_units


Fit2Linf <- LBSPRfit(Hke2ParsLinf, HkeLenFreq2Linf)
```

## RESUMEN DE LA INFORMACIÓN

Crearemos dos gráficos en los cuales veremos las estimaciones de F/M y de SPR para los diferentes escenarios.


Gráfico SPR:


```{r}

smoothEsts1 <- data.frame(Fit1@Ests)
smoothEsts1MK <- data.frame(Fit1MK@Ests)
smoothEsts2MK <- data.frame(Fit2MK@Ests)
smoothEsts3MK <- data.frame(Fit3MK@Ests)
smoothEsts1Linf <- data.frame(Fit1Linf@Ests)
smoothEsts2Linf <- data.frame(Fit2Linf@Ests)


spr1=Fit1@SPR
sprmk1=Fit1MK@SPR
sprmk2=Fit2MK@SPR
sprmk3=Fit3MK@SPR
sprL1=Fit1Linf@SPR
sprL2=Fit2Linf@SPR



plot(2010:2018,spr1,ylim=c(0,0.20),xlab="Years",ylab="SPR estimates",pch=19)

lines(2010:2018, smoothEsts1$SPR, lwd = 1,col="black")
lines(2010:2018, smoothEsts1MK$SPR, lwd = 1,col=2)
lines(2010:2018, smoothEsts2MK$SPR, lwd = 1,col=3)
lines(2010:2018, smoothEsts3MK$SPR, lwd = 1,col=4)
lines(2010:2018, smoothEsts1Linf$SPR, lwd = 1,col=5)
lines(2010:2018, smoothEsts2Linf$SPR, lwd = 1,col=6)


points(2010:2018, sprmk1,col=2,pch=19)
points(2010:2018, sprmk2,col=3,pch=19)
points(2010:2018, sprmk3,col=4,pch=19)
points(2010:2018, sprL1,col=5,pch=19)
points(2010:2018, sprL2,col=6,pch=19)

legend("topright", legend=c("REFERENCIA", "0.75*MK","1.25*MK","MK=1.5","0.75*Linf","1.25*Linf"),
       col=c("black", 2:6), pch=19, cex=0.8)
```


Gráfico F/M:



```{r}

fm1=Fit1@FM
fmmk1=Fit1MK@FM
fmmk2=Fit2MK@FM
fmmk3=Fit3MK@FM
fmL1=Fit1Linf@FM
fmL2=Fit2Linf@FM

plot(2010:2018,fm1,ylim=c(0.8,6.3),xlab="Years",ylab="F/M estimates",pch=19)

lines(2010:2018, smoothEsts1$FM, lwd = 1,col="black")
lines(2010:2018, smoothEsts1MK$FM, lwd = 1,col=2)
lines(2010:2018, smoothEsts2MK$FM, lwd = 1,col=3)
lines(2010:2018, smoothEsts3MK$FM, lwd = 1,col=4)
lines(2010:2018, smoothEsts1Linf$FM, lwd = 1,col=5)
lines(2010:2018, smoothEsts2Linf$FM, lwd = 1,col=6)


points(2010:2018, fmmk1,col=2,pch=19)
points(2010:2018, fmmk2,col=3,pch=19)
points(2010:2018, fmmk3,col=4,pch=19)
points(2010:2018, fmL1,col=5,pch=19)
points(2010:2018, fmL2,col=6,pch=19)

legend("topleft", legend=c("REFERENCIA", "0.75*MK","1.25*MK","MK=1.5","0.75*Linf","1.25*Linf"),
       col=c("black", 2:6), pch=19, cex=0.8)
```




<span style="color:red">CUIDADO</span> Si 1.25* Linf es superior a la talla máxima observada tendréis el siguiente error.



La talla máxima observada como véis a continuación es 129 (talla media 129.5).

```{r}
HkeLenFreq1@LMids
```

Si tomamos Linf igual a 130 se produce el error que podemos ver debajo.


```{r results="asis", warning=FALSE,eval=FALSE}
Hke2ParsLinf <-Hke1Pars
Hke2ParsLinf@Linf <- 130

HkeLenFreq2Linf <- new("LB_lengths", LB_pars=Hke2ParsLinf, file="LFreqSHake.csv", dataType="freq", header=TRUE)
HkeLenFreq2Linf@L_units <- Hke2ParsLinf@L_units


Fit2Linf <- LBSPRfit(Hke2ParsLinf, HkeLenFreq2Linf)
Error: Maximum length bin (129.5) can't be smaller than asymptotic size (130). Increase size of maximum length class ['maxL']
```

Se puede solucionar si añadimos a la distribución de tallas de las capturas el valor 130 con frecuencia 0.

```{r}
HkeLenFreq2Linf@LMids=1:130
A=rbind(HkeLenFreq2Linf@LData,HkeLenFreq2Linf@LData[129,])
A[130,1:9]=rep(0,9)
tail(A)
HkeLenFreq2Linf@LData=A
Hke2ParsLinf <-Hke1Pars
Hke2ParsLinf@Linf <- 130
Fit2Linf <- LBSPRfit(Hke2ParsLinf, HkeLenFreq2Linf)
plotEsts(Fit2Linf)
```
