---
title: "LBI Análisis de Sensibilidad"
author: "Yolanda Vila Gordillo"
date: "19/10/2020"
output: html_document
case: NepFU2627_Females
---

```{r setup, include=FALSE}
knitr::opts_chunk$set(echo = TRUE)
```


Empezamos cargando librerías y ficheros necesarios (son los empleados en el taller realizado en la reunión del proyecto Impress). Descomentar las líneas de rJava en caso de no tenerlo instalado.

```{r Table1, warning=FALSE, message=FALSE, echo=FALSE}
library(kableExtra)
library(tidyverse)

require (rJava)
.jinit()
.jcall('java.lang.System','S','getProperty','java.version')
# [1] "1.8.0_211"
devtools::install_github('davidgohel/ReporteRsjars',INSTALL_opts=c("--no-multiarch"))
devtools::install_github('davidgohel/ReporteRs',INSTALL_opts=c("--no-multiarch"))
```

 

```{r results='hide', message=FALSE, warning=FALSE}
library(LBSPR) 
library(reshape2)
library(ggplot2) 
library(tidyr)
library(ReporteRs) 
source("https://raw.githubusercontent.com/ices-tools-dev/LBIndicator_shiny/master/utilities.R") 
source("utilities_vpaz.R") 
```




Los datos del ciclo vital recogidos de la literatura son:

$L_{mat}^{LIT}$ = 26 mm. Females FU2627 (Fariña, 1996).   

$L_{inf}^{LIT}$ = 65 cm. Females FU2627 (Fernánez et al., 1986).     

${M/k}^{LIT}$ =0.2/0.08=2.5 (k 0.08 year-1 y M=0.2 (Fernánez et al., 1986; Morizur, 1984).


Para poder aplicar el método nos faltan los  datos de composición de talla del desembarco y el peso medio por talla. Lo cargamos a continuación.
  
```{r  message=FALSE, warning=FALSE}
wal <- read.csv("FU2627_PesosFemales_1988_2019_medio.csv", stringsAsFactors = FALSE)
freq <- read.csv("FU2627_tallasFemales_1988_2019.csv", stringsAsFactors = FALSE)
```

Los datos de frecuencia de tallas se agrupan usando binwidth=2.

El escenario de **REFERENCIA EN NUESTRO ESTUDIO** es el siguiente usando $L_{inf}^{LIT}$ y ${M/k}^{LIT}$. Los resultados derivados de modificaciones en los valores de $L_{inf}$ y ${M/k}$ se compararan siempre con este escenario que es el que usaríamos en caso de no estar interesados en ver la sensibilidad del método a la correcta especificación de los mismos.

```{r results="asis", warning=FALSE}
lb_tableSH(freq, 2, "mm", linf=65, lmat=26, mk_ratio=2.5,wal)
```

En las siguientes secciones vemos los resultamos considerando modificaciones de dichos parámetros.

### ESCENARIOS MODIFICADOS USANDO LOS DIFERENTES VALORES PARA EL PARÁMETRO mk_ratio

1. Primero infraestimando (${M/k}^{LIT}$ multiplicado por 0.75):

```{r results="asis", warning=FALSE}
lb_tableSH(freq, 2, "mm", linf=65, lmat=26, mk_ratio=0.75*2.5,wal)
```

2. Segundo sobrestimando (${M/k}^{LIT}$ multiplicado por 1.25):

```{r results="asis", warning=FALSE}
lb_tableSH(freq, 2, "mm", linf=65, lmat=26, mk_ratio=1.25*2.5,wal)
```

3. Tercero usando el valor por defecto de 1.5.

```{r results="asis", warning=FALSE}
lb_tableSH(freq, 2, "mm", linf=65, lmat=26, mk_ratio=1.5,wal)
```


### ESCENARIOS MODIFICADOS USANDO LOS DIFERENTES VALORES PARA EL PARÁMETRO linf

1. Primero infraestimando ($L_{inf}^{LIT}$ multiplicado por 0.75):

```{r results="asis", warning=FALSE}
lb_tableSH(freq, 2, "mm", linf=0.75*65, lmat=26, mk_ratio=2.5,wal)
```

2. Segundo sobrestimando ($L_{inf}^{LIT}$ multiplicado por 1.25):

```{r warning=FALSE, results="asis"}
lb_tableSH(freq, 2, "mm", linf=1.25*65, lmat=26, mk_ratio=2.5,wal)
```


## TABLA RESUMEN DE LOS RESULTADOS

Para sacar conclusiones del estudio realizado necesitamos resumir toda la información en una única tabla.

## Debemos indicar para cada año y escenario si algún indicador a cambiado su color con respecto al escenario de referencia. Si ha cambiado debemos escribir su nombre en la tabla en el color al que ha cambiado.

LA TABLA RESUMEN SE HA REALIZADO A MANO Y APARECE EN UN ARCHIVO WORD APARTE PARA CADA SEXO.
###########################################################################################



## Bibliografía

Fernández, A., Fariña, A.C. and Penas, E., 1986. Efectos de un cambio de malla en la pesquería de cigala (Nephrops norvegicus L.) de Galicia. Bol. Esp. Oceanogr., 3: 57-74.

Fariña, C., 1996. Megafauna de la plataforma continental y talud superior de Galicia. Biología de la cigala Nephrops norvegicus. Doctoral Thesis. Universidad da Coruña. 297 pp.

Morizur, Y., 1982. Estimation de la mortalité pour quelques stocks de langoustine, Nephrops norvegicus. ICES CM 1982/K:10

