---
title: "LBI"
author: "Marta Cousido"
date: "3/11/2020"
output: html_document
---

```{r setup, include=FALSE}
knitr::opts_chunk$set(echo = TRUE)
```

# LBI all the species together.

1. Isabel: Norway Loster 8c FU25 Males and Females.

2. Yolanda: Norway Loster FU2627 Males and Females.

3. Cristina: Small Spotted Catshark.

4. Margarita: Anchovy.

5. Paz: Pollack

6. Juan: Blackspot Seabream

7. Álex: Pouting


## Norway Loster 8c FU25

### Norway Loster 8c FU25 Males


```{r Table1, warning=FALSE, message=FALSE, echo=FALSE,include=FALSE}
library(kableExtra)
library(tidyverse)

# require (rJava)
# .jinit()
# .jcall('java.lang.System','S','getProperty','java.version')
# [1] "1.8.0_211"
# devtools::install_github('davidgohel/ReporteRsjars')
# devtools::install_github('davidgohel/ReporteRs')
library(LBSPR) 
library(reshape2)
library(ggplot2) 
library(tidyr)
library(ReporteRs) 
source("https://raw.githubusercontent.com/ices-tools-dev/LBIndicator_shiny/master/utilities.R") 
source("utilities_vpaz.R") 
```

Los datos del ciclo vital recogidos de la literatura son:

$L_{mat}^{LIT}$ = 25.0 mm. Machos, FU 16 (González Herraiz, 2011). Tomo de nuestro muestreo FU 16 y x FUs cercanas.    

$L_{inf}^{LIT}$ = 86.0 mm. Machos, FU 31 (Distribución de tallas, 2014).     

${M/k}^{LIT}$ = 1.9 (Prince et al., 2015). 

  
```{r  message=FALSE, warning=FALSE}

wal <- read.csv("25_Males_w.csv", stringsAsFactors = FALSE)
head(wal)
freq <- read.csv("25_Males.csv",  stringsAsFactors = FALSE)
head(freq)
bin_plot(freq, 1, "cm")

lb_tableSH(freq, 1, "mm", linf = 86.0 , lmat = 25.0 , mk_ratio = 1.90 ,wal)

# Primero infraestimando (${M/k}^{LIT}$ multiplicado por 0.75):

lb_tableSH(freq, 1, "mm", linf=86.0, lmat=25.0, mk_ratio=0.75*1.9,wal)

# Segundo sobrestimando (${M/k}^{LIT}$ multiplicado por 1.25):

lb_tableSH(freq, 1, "mm", linf=86.0, lmat=25.0, mk_ratio=1.25*1.9,wal)
# Tercero usando el valor por defecto de 1.5.

lb_tableSH(freq, 1, "m", linf=86.0, lmat=25.0, mk_ratio=1.5,wal)

# Primero infraestimando ($L_{inf}^{LIT}$ multiplicado por 0.75):


lb_tableSH(freq, 1, "mm", linf=0.75*86.0, lmat=25.0, mk_ratio=1.9,wal)

# Segundo sobrestimando ($L_{inf}^{LIT}$ multiplicado por 1.25):

lb_tableSH(freq, 1, "mm", linf=1.25*86.0, lmat=25.0, mk_ratio=1.9,wal)
```



### Norway Loster 8c FU25 Females

La cigala FU 25 females. Los datos del ciclo vital recogidos de la literatura son:

$L_{mat}^{LIT}$ = 28.0 mm. Females (Fariña, 1996). Creo que tesis Celso.    

$L_{inf}^{LIT}$ = 71.0 mm. Females (Distribución de tallas, 2010).     

${M/k}^{LIT}$ = 1.9 (Prince, 2015).

  
```{r  message=FALSE, warning=FALSE}

wal <- read.csv("25_Females_w.csv", stringsAsFactors = FALSE)
freq <- read.csv("25_Females.csv",  stringsAsFactors = FALSE)
head(wal)
head(freq)
bin_plot(freq, 1, "cm")
lb_tableSH(freq, 1, "mm", linf = 71.0 , lmat = 28.0 , mk_ratio = 1.90 ,wal)

#Primero infraestimando (${M/k}^{LIT}$ multiplicado por 0.75):

lb_tableSH(freq, 1, "mm", linf=71.0, lmat=28.0, mk_ratio=0.75*1.9,wal)

# Segundo sobrestimando (${M/k}^{LIT}$ multiplicado por 1.25):

lb_tableSH(freq, 1, "mm", linf=71.0, lmat=28.0, mk_ratio=1.25*1.9,wal)

# Tercero usando el valor por defecto de 1.5.

lb_tableSH(freq, 1, "m", linf=71.0, lmat=28.0, mk_ratio=1.5,wal)

# Primero infraestimando ($L_{inf}^{LIT}$ multiplicado por 0.75):

lb_tableSH(freq, 1, "mm", linf=0.75*71.0, lmat=28.0, mk_ratio=1.9,wal)

# Segundo sobrestimando ($L_{inf}^{LIT}$ multiplicado por 1.25):

lb_tableSH(freq, 1, "mm", linf=1.25*71.0, lmat=28.0, mk_ratio=1.9,wal)
```


## Norway Loster FU2627 

### Norway Loster FU2627 Males 

Los datos del ciclo vital de Nephrops FU2627 recogidos de la literatura son:

$L_{mat}^{LIT}$ = 28 mm. Males in FU29 (ICES, 2006).   

$L_{inf}^{LIT}$ = 80 mm. Males FU2627 (Fernández, et al., 1986).     

${M/k}^{LIT}$ =0.2/0150=2 (k 0.150 year-1 y M=0.2 (Fernández, et al., 1986 & Morizur,Y. 1982).

  
```{r  message=FALSE, warning=FALSE}
wal <- read.csv("FU2627_PesosMales_1988_2019_medio.csv", stringsAsFactors = FALSE)
freq <- read.csv("FU2627_tallasMales_1988_2019.csv", stringsAsFactors = FALSE)
head(freq)
head(wal)
bin_plot(freq, 1, "cm")

lb_tableSH(freq, 2, "mm", linf=80, lmat=28, mk_ratio=2,wal)


# Primero infraestimando (${M/k}^{LIT}$ multiplicado por 0.75):
lb_tableSH(freq, 2, "mm", linf=80, lmat=28, mk_ratio=0.75*2,wal)

# Segundo sobrestimando (${M/k}^{LIT}$ multiplicado por 1.25):

lb_tableSH(freq, 2, "mm", linf=80, lmat=28, mk_ratio=1.25*2,wal)

# Tercero usando el valor por defecto de 1.5.

lb_tableSH(freq, 2, "mm", linf=80, lmat=28, mk_ratio=1.5,wal)

# Primero infraestimando ($L_{inf}^{LIT}$ multiplicado por 0.75):

lb_tableSH(freq, 2, "mm", linf=0.75*80, lmat=28, mk_ratio=2,wal)

# Segundo sobrestimando ($L_{inf}^{LIT}$ multiplicado por 1.25):

lb_tableSH(freq, 2, "mm", linf=1.25*80, lmat=28, mk_ratio=2,wal)
```



### Norway Loster FU2627 Females


Los datos del ciclo vital recogidos de la literatura son:

$L_{mat}^{LIT}$ = 26 mm. Females FU2627 (Fariña, 1996).   

$L_{inf}^{LIT}$ = 65 cm. Females FU2627 (Fernánez et al., 1986).     

${M/k}^{LIT}$ =0.2/0.08=2.5 (k 0.08 year-1 y M=0.2 (Fernánez et al., 1986; Morizur, 1984).

```{r  message=FALSE, warning=FALSE}
wal <- read.csv("FU2627_PesosFemales_1988_2019_medio.csv", stringsAsFactors = FALSE)
freq <- read.csv("FU2627_tallasFemales_1988_2019.csv", stringsAsFactors = FALSE)
head(freq)
head(wal)
bin_plot(freq, 1, "cm")
lb_tableSH(freq, 2, "mm", linf=65, lmat=26, mk_ratio=2.5,wal)

# Primero infraestimando (${M/k}^{LIT}$ multiplicado por 0.75):

lb_tableSH(freq, 2, "mm", linf=65, lmat=26, mk_ratio=0.75*2.5,wal)

# Segundo sobrestimando (${M/k}^{LIT}$ multiplicado por 1.25):

lb_tableSH(freq, 2, "mm", linf=65, lmat=26, mk_ratio=1.25*2.5,wal)

# Tercero usando el valor por defecto de 1.5.

lb_tableSH(freq, 2, "mm", linf=65, lmat=26, mk_ratio=1.5,wal)

# Primero infraestimando ($L_{inf}^{LIT}$ multiplicado por 0.75):

lb_tableSH(freq, 2, "mm", linf=0.75*65, lmat=26, mk_ratio=2.5,wal)

# Segundo sobrestimando ($L_{inf}^{LIT}$ multiplicado por 1.25):

lb_tableSH(freq, 2, "mm", linf=1.25*65, lmat=26, mk_ratio=2.5,wal)
```

## Small Spotted Catshark


```{r}
wal <- read.csv("Pin8c9awal.csv",sep=",")
head(wal)
freq <- read.csv("Pin8c9afreq.csv", stringsAsFactors = FALSE)
head(freq)
bin_plot(freq, 1, "cm")
bin_plot(freq, 2, "cm")
bin_plot(freq, 3, "cm")
## El escenario de REFERENCIA:
lb_tableSH(freq, 2, "cm", linf=75.0, lmat=54.2, mk_ratio=1.5,wal)
## Probamos los escenarios 1) M/k infraestimando (M/k multiplicado por 0.75):
lb_tableSH(freq, 2, "cm", linf=75.0, lmat=54.2, mk_ratio=0.75*1.5,wal)
## Probamos los escenarios 2) M/k sobreestimando (M/k multiplicado por 1.25):
lb_tableSH(freq, 2, "cm", linf=75.0, lmat=54.2, mk_ratio=1.25*1.5,wal)

## Primero infraestimando (Linf Multiplicado por 0.75):
lb_tableSH(freq, 2, "cm", linf=0.75*75.0, lmat=54.2, mk_ratio=1.5,wal)
## Segundo sobrestimando (Linf Multiplicado por 1.25):
lb_tableSH(freq, 2, "cm", linf=1.25*75.0, lmat=54.2, mk_ratio=1.5,wal)
```

## Anchovy

Los datos del ciclo vital recogidos de la literatura son:

$L_{mat}^{LIT}$ = 11.2 cm (Millán 1999)

${M/k}^{LIT}=1.3/0.9$=1.44 

$L_{inf}^{LIT}$=18.95 (k y $L_{inf}$ de Bellido et al. 2000)

M = 1.3 (Razonamiento en WKPELA 2018 report, uso M para la edad 1 $M_1$)

<!-- <!-- L50=11.2 (Millán 1999) --> -->

<!-- L95=13.3  (Millán 1999) -->


```{r  message=FALSE, warning=FALSE}
MK<-1.44
Linf<-18.95
Lmat<-11.2
wal <- read.csv("wal_anchovy_fv.csv", stringsAsFactors = FALSE)
freq <- read.csv("lengthfreq_anchovy_fv.csv", stringsAsFactors = FALSE)
head(freq)
head(wal)
bin_plot(freq, 1, "cm")
bin_plot(freq, 2, "cm")
bin_plot(freq, 3, "cm")
bin_plot(freq, 4, "cm")

lb_tableSH(freq, 4, "cm", linf=Linf, lmat=Lmat, mk_ratio=MK ,wal)

lb_tableSH(freq, 4, "cm", linf=Linf, lmat=Lmat, mk_ratio=MK*0.75,wal)
lb_tableSH(freq, 4, "cm", linf=Linf, lmat=Lmat, mk_ratio=MK*1.25,wal)

lb_tableSH(freq, 4, "cm", linf=Linf, lmat=Lmat, mk_ratio=1.5,wal)

lb_tableSH(freq, 4, "cm", linf=Linf*0.75, lmat=Lmat, mk_ratio=MK,wal)
lb_tableSH(freq, 4, "cm", linf=Linf*1.25, lmat=Lmat, mk_ratio=MK,wal)


```


## Pollack

```{r  message=FALSE, warning=FALSE}
freq <- read.csv("Pol89afreq.csv", stringsAsFactors = FALSE)
head(freq)
head(wal)
bin_plot(freq, 4, "cm")
wal <- read.csv("Pol89awal.csv", stringsAsFactors = FALSE)
lb_tableSH(freq, 4, "cm", linf=98.2, lmat=42.3, mk_ratio=1.648352,wal)
lb_tableSH(freq, 4, "cm", linf=98.2, lmat=42.3, mk_ratio=0.75*1.648352,wal)
lb_tableSH(freq, 4, "cm", linf=98.2, lmat=42.3, mk_ratio=1.25*1.648352,wal)
lb_tableSH(freq, 4, "cm", linf=98.2, lmat=42.3, mk_ratio=1.5,wal)

lb_tableSH(freq, 4, "cm", linf=0.75*98.2, lmat=42.3, mk_ratio=1.648352,wal)
lb_tableSH(freq, 4, "cm", linf=1.25*98.2, lmat=42.3, mk_ratio=1.648352,wal)
```

## Blackspot Seabream


```{r  message=FALSE, warning=FALSE}
Linf<-62 # Fixed to larger sample from the SoG
Lmat<-33 # Estimated from Gil (2006) Sex change TL in cm

wal <- read.csv("SBR9_mw.csv", stringsAsFactors = FALSE)
freq <- read.csv("SBR9_numbers.csv", stringsAsFactors = FALSE)
Linf<-62
Lmat<-33
MK<-1.42

head(freq)
head(wal)
bin_plot(freq, 1, "cm")
bin_plot(freq, 2, "cm")
bin_plot(freq, 3, "cm")
bin_plot(freq, 4, "cm")
```

```{r  message=FALSE, warning=FALSE}
lb_tableSH(freq, 2, "cm", linf=Linf, lmat=Lmat, mk_ratio=MK ,wal)

#1a. Underestimate M/k (*0.75):

lb_tableSH(freq, 2, "cm", linf=Linf, lmat=Lmat, mk_ratio=MK*0.75,wal)

#1b. Overestimate M/k (*1.25):

lb_tableSH(freq, 2, "cm", linf=Linf, lmat=Lmat, mk_ratio=MK*1.25,wal)

#1c. M/k default value (1.5)

lb_tableSH(freq, 2, "cm", linf=Linf, lmat=Lmat, mk_ratio=1.5,wal)

#2a. Underestimate Linf (*0.75):

lb_tableSH(freq, 2, "cm", linf=Linf*0.75, lmat=Lmat, mk_ratio=MK,wal)

#2b. Overestimate Linf (*1.25):

lb_tableSH(freq, 2, "cm", linf=Linf*1.25, lmat=Lmat, mk_ratio=MK,wal)
```

## Pouting

Parámetros ciclo vital que vamos usar para el *Trisopterus luscus*:

- Usaremos como referencia de talla de primera maduración la referentecia para hembras de Alonso-Fernandez et al. (2008), $L^{LIT}_{50} = 19.2 cm$, basado en histología.

- Los parámetros de crecimiento (Von Bertalanffy) que se recogen en Labarta et al. (1982): $L^{LIT}_{inf} = 46.7 cm$;  $K^{LIT} = 0.21$; $t^{LIT}_{0} = 1.27$; $A^{LIT}_{max} = 9 years$.

- Para estimar el ratio $M/K^{LIT}$ recurrimos a Then et al. (2015). Como referencia proponemos usar el cáculo de mortalidad natural basado en los parámetros de crecimiento (ver arriba): $M_{VBGF} = 0.3699877 y^{-1}$; $M_{VBGF}/K^{LIT} = 1.761846$. Pero además probaremos el método basado en la edad máxima: $M_{nls} = 0.6533320 y^{-1}$; $M_{nls}/K^{LIT} = 3.111105$.

```{r message=FALSE, warning=FALSE}
# usaremos los datos de Von Bertalanfy calculados por Labarta et al. (1982)
# datos de maduración de Alonso-Fernández et al. (2008)
# En ambos casos usamos como referencia los datos de hembras
LHTs <- data.frame(t(c("Trisopterus luscus", 19.2, 1, 46.7, 0.21, 1.27, 9)))
colnames(LHTs) <- c("Sp", "L50", "A50", "Linf", "K", "t0", "Amax")

# Usando como referencia Then et al. (2015)
# proponemos usa 2 principales métodos de cálculo de mortalidad
# Then_nls y Then_VBGF
LHTs$MKvbgf <- 1.761846
LHTs$MKnls <- 3.111105
LHTs$MK <- 1.5



library(readr)
faneca <- read_csv("faneca_ieo.csv")
sizeDat <- na.omit(faneca %>%
                    select(TLength, Year))
anho <- as.character(unique(sort(faneca$Year)))
sizeDat <- data.frame(sizeDat)
br = seq(min(sizeDat$TLength), max(sizeDat$TLength) + 1, by = 1)
ranges = paste(head(br, -1), br[-1], sep = " - ")

sizeDat <- unstack(sizeDat)

freq <- data.frame(matrix(NA, nrow = length(br)-1, ncol = length(anho)+1))

for (i in 1:length(anho)) {
  freq[, 1] <- head(br, -1)
  freq[, i + 1] <-
    hist(
      sizeDat[[i]],
      breaks = br - 1,
      include.lowest = TRUE,
      plot = FALSE
    )$counts
  colnames(freq) <- c("MeanLength", anho)
}



freq[,1]=seq(10.5,43.5)
br=seq(10.5,43.5)
head(freq)

alfaWL=0.01303439
betaWL=2.969518



wal <- freq


for (i in 2:dim(freq)[2]) {
  wal[, i] <- alfaWL * ((br) ^ betaWL)
}
colnames(wal) <- c("MeanLength", anho)
head(wal)
bin_plot(freq, 1, "cm")

lb_tableSH(freq, 1, "cm", 46.7 , 19.2, 1.761846, wal)

lb_tableSH(freq, 1,"cm",46.7 , 19.2, 0.75*1.761846, wal)
lb_tableSH(freq, 1,"cm",46.7 , 19.2, 1.25*1.761846, wal)
lb_tableSH(freq, 1,"cm",46.7 , 19.2, 1.5, wal)

lb_tableSH(freq, 1,"cm",0.75*46.7 , 19.2, 1.761846, wal)
lb_tableSH(freq, 1,"cm",1.25*46.7 , 19.2, 1.761846, wal)

```
