---
title: "Sensitivity of LBI to life history parameters $M/k$ and $L_{inf}$. The case of European anchovy in area 9a South"
author: "Margarita Rincón"
date: "15/10/2020"
output: html_document
---

```{r setup, include=FALSE}
knitr::opts_chunk$set(echo = TRUE)
```


Empezamos cargando librerías y ficheros necesarios (son los empleados en el taller realizado en la reunión del proyecto Impress). Descomentar las líneas de rJava en caso de no tenerlo instalado.

```{r Table1, warning=FALSE, message=FALSE, echo=FALSE}
library(kableExtra)
library(tidyverse)

require (rJava)
 #.jinit()
 #.jcall('java.lang.System','S','getProperty','java.version')
 #[1] "1.8.0_211"
 #devtools::install_github('davidgohel/ReporteRsjars')
 #devtools::install_github('davidgohel/ReporteRs')
```

 

```{r results='hide', message=FALSE, warning=FALSE}
library(LBSPR) 
library(reshape2)
library(ggplot2) 
library(tidyr)
library(ReporteRs) 
source("https://raw.githubusercontent.com/ices-tools-dev/LBIndicator_shiny/master/utilities.R") 
source("utilities_vpaz.R") 
```

Usamos el conjunto de datos del taller como ejemplo (stock sur de Abadejo (pol89a)).


Los datos del ciclo vital recogidos de la literatura son:

$L_{mat}^{LIT}$ = 11.2 cm (Millán 1999)

${M/k}^{LIT}=1.3/0.9$=1.44 

$L_{inf}^{LIT}$=18.95 (k y $L_{inf}$ de Bellido et al. 2000)

M = 1.3 (Razonamiento en WKPELA 2018 report, uso M para la edad 1 $M_1$)

<!-- <!-- L50=11.2 (Millán 1999) --> -->

<!-- L95=13.3  (Millán 1999) -->



Para poder aplicar el método nos faltan los  datos de composición de talla del desembarco y el peso medio por talla. Lo cargamos a continuación.
Datos talla-peso correspondientes al segundo trimestre de cada año
  
```{r  message=FALSE, warning=FALSE}
MK<-1.44
Linf<-18.95
Lmat<-11.2
wal <- read.csv("wal_anchovy_fv.csv", stringsAsFactors = FALSE)
#freq <- read.csv("Pol89afreq.csv", stringsAsFactors = FALSE)
freq <- read.csv("lengthfreq_anchovy_fv.csv", stringsAsFactors = FALSE)
#lengthfreq_anchovy_fv.csv
```

Los datos de frecuencia de tallas necesitan agruparse usando binwidth=4 como vimos en el taller.

El escenario de **REFERENCIA EN NUESTRO ESTUDIO** es el siguiente usando $L_{inf}^{LIT}$ y ${M/k}^{LIT}$. Los resultados derivados de modificaciones en los valores de $L_{inf}$ y ${M/k}$ se compararan siempre con este escenario que es el que usaríamos en caso de no estar interesados en ver la sensibilidad del método a la correcta especificación de los mismos.

```{r results="asis", warning=FALSE}
lb_tableSH(freq, 4, "cm", linf=Linf, lmat=Lmat, mk_ratio=MK ,wal)
Ind<- lb_ind(freq, 4, linf=Linf, lmat=Lmat, mk_ratio=MK,wal)
ref_level <- c(0, 1, 1, 0.8, 0.3, 0.9, 1)
  years <- Ind$Year
  flex_dat <- Ind[c("Year",
                    "Lc_Lmat", "L25_Lmat", "Lmax5_Linf", "Pmega",
                    "Lmean_Lopt", "Lmean_LFeM")]
  flex_dat <- flex_dat[flex_dat$Year %in% years,]
  flex_dat <- round(flex_dat, 2)
  Value_color<-flex_dat-matrix(ref_level,nrow=dim(flex_dat)[1],ncol=dim(flex_dat)[2],byrow=T)
  #Value_color<-Ind
  Value_color_fv<-((Value_color>0)*1)
  #Value_color_fv
```

En las siguientes secciones vemos los resultamos considerando modificaciones de dichos parámetros.

### ESCENARIOS MODIFICADOS USANDO LOS DIFERENTES VALORES PARA EL PARÁMETRO mk_ratio

1. Primero infraestimando (${M/k}^{LIT}$ multiplicado por 0.75):

```{r results="asis", warning=FALSE}
lb_tableSH(freq, 4, "cm", linf=Linf, lmat=Lmat, mk_ratio=MK*0.75,wal)
Ind<- lb_ind(freq, 4, linf=Linf, lmat=Lmat, mk_ratio=MK*0.75,wal)
ref_level <- c(0, 1, 1, 0.8, 0.3, 0.9, 1)
  years <- Ind$Year
  flex_dat <- Ind[c("Year",
                    "Lc_Lmat", "L25_Lmat", "Lmax5_Linf", "Pmega",
                    "Lmean_Lopt", "Lmean_LFeM")]
  flex_dat <- flex_dat[flex_dat$Year %in% years,]
  flex_dat <- round(flex_dat, 2)
  Value_color<-flex_dat-matrix(ref_level,nrow=dim(flex_dat)[1],ncol=dim(flex_dat)[2],byrow=T)
  #Value_color<-Ind
  Value_color_MK75<-((Value_color>0)*1)
  #Value_color_MK75


refMK75<-Value_color_fv-Value_color_MK75
refMK75summary<-rep(0,length(flex_dat$Year))
refMK75summary[row(refMK75)[which(refMK75 == 1)]]<-paste((dimnames(refMK75)[[2]]),"R",sep="")[col(refMK75)[which(refMK75 ==1)]]
refMK75summary[row(refMK75)[which(refMK75 == -1)]]<-paste((dimnames(refMK75)[[2]]),"G",sep="")[col(refMK75)[which(refMK75 ==-1)]]


```

2. Segundo sobrestimando (${M/k}^{LIT}$ multiplicado por 1.25):

```{r results="asis", warning=FALSE}
lb_tableSH(freq, 4, "cm", linf=Linf, lmat=Lmat, mk_ratio=MK*1.25,wal)
Ind<- lb_ind(freq, 4, linf=Linf, lmat=Lmat, mk_ratio=MK*1.25,wal)
ref_level <- c(0, 1, 1, 0.8, 0.3, 0.9, 1)
  years <- Ind$Year
  flex_dat <- Ind[c("Year",
                    "Lc_Lmat", "L25_Lmat", "Lmax5_Linf", "Pmega",
                    "Lmean_Lopt", "Lmean_LFeM")]
  flex_dat <- flex_dat[flex_dat$Year %in% years,]
  flex_dat <- round(flex_dat, 2)
  #flex_dat-matriz de referencia positivos verde 1
  #negativos rojo 0
  Value_color<-flex_dat-matrix(ref_level,nrow=dim(flex_dat)[1],ncol=dim(flex_dat)[2],byrow=T)
  #Value_color<-Ind
  Value_color_MK125<-((Value_color>0)*1)
  #positivos verde 1
  #negativos rojo 0
refMK125<-Value_color_fv-Value_color_MK125
NCOLG<-length(unique(col(refMK125)[which(refMK125 ==-1)]))
NCOLR<-  length(unique(col(refMK125)[which(refMK125 == 1)]))

refMK125summary<-matrix(rep(0,length(flex_dat$Year)*(NCOLG+NCOLR)),ncol=NCOLG+NCOLR)
if (NCOLR>0){
  pitu<-rle(col(refMK125)[which(refMK125 ==1)])
  rows1<-row(refMK125)[which(refMK125 == 1)][1:pitu$lengths[1]]
refMK125summary[rows1,1]<-paste((dimnames(refMK125)[[2]]),"R",sep="")[col(refMK125)[which(refMK125 ==1)][1:pitu$lengths[1]]]
} else {
pitu<-rle(col(refMK125)[which(refMK125 ==-1)])
rows1<-row(refMK125)[which(refMK125 == -1)][1:pitu$lengths[1]]
refMK125summary[rows1,1]<-paste((dimnames(refMK125)[[2]]),"G",sep="")[col(refMK125)[which(refMK125 ==-1)][1:pitu$lengths[1]]]
if (NCOLG>1){
rows1<-row(refMK125)[which(refMK125 == -1)][(pitu$lengths[1]+1):(pitu$lengths[1]+pitu$lengths[2])]
refMK125summary[rows1,2]<-paste((dimnames(refMK125)[[2]]),"G",sep="")[col(refMK125)[which(refMK125 ==-1)][(pitu$lengths[1]+1):(pitu$lengths[1]+pitu$lengths[2])]]  
  }

if (NCOLG>2){
rows1<-row(refMK125)[which(refMK125 == -1)][(pitu$lengths[1]+pitu$lengths[2]+1):(pitu$lengths[1]+pitu$lengths[2]+pitu$lengths[3])]
refMK125summary[rows1,3]<-paste((dimnames(refMK125)[[2]]),"G",sep="")[col(refMK125)[which(refMK125 ==-1)][(pitu$lengths[1]+pitu$lengths[2]+1):(pitu$lengths[1]+pitu$lengths[2]+pitu$lengths[3])]]  
  }


}










```

3. Tercero usando el valor por defecto de 1.5.

```{r results="asis", warning=FALSE}
lb_tableSH(freq, 4, "cm", linf=Linf, lmat=Lmat, mk_ratio=1.5,wal)
Ind<- lb_ind(freq, 4, linf=Linf, lmat=Lmat, mk_ratio=1.5,wal)
ref_level <- c(0, 1, 1, 0.8, 0.3, 0.9, 1)
  years <- Ind$Year
  flex_dat <- Ind[c("Year",
                    "Lc_Lmat", "L25_Lmat", "Lmax5_Linf", "Pmega",
                    "Lmean_Lopt", "Lmean_LFeM")]
  flex_dat <- flex_dat[flex_dat$Year %in% years,]
  flex_dat <- round(flex_dat, 2)
  #flex_dat-matriz de referencia positivos verde 1
  #negativos rojo 0
  Value_color<-flex_dat-matrix(ref_level,nrow=dim(flex_dat)[1],ncol=dim(flex_dat)[2],byrow=T)
  #Value_color<-Ind
  Value_color_MK15<-((Value_color>0)*1)
  #positivos verde 1
  #negativos rojo 0
refMK125<-Value_color_fv-Value_color_MK15
NCOLG<-length(unique(col(refMK125)[which(refMK125 ==-1)]))
NCOLR<-  length(unique(col(refMK125)[which(refMK125 == 1)]))

refMK15summary<-matrix(rep(0,length(flex_dat$Year)*(NCOLG+NCOLR)),ncol=NCOLG+NCOLR)
if (NCOLR>0){
  pitu<-rle(col(refMK125)[which(refMK125 ==1)])
  rows1<-row(refMK125)[which(refMK125 == 1)][1:pitu$lengths[1]]
refMK15summary[rows1,1]<-paste((dimnames(refMK125)[[2]]),"R",sep="")[col(refMK125)[which(refMK125 ==1)][1:pitu$lengths[1]]]
} else {
pitu<-rle(col(refMK125)[which(refMK125 ==-1)])
rows1<-row(refMK125)[which(refMK125 == -1)][1:pitu$lengths[1]]
refMK15summary[rows1,1]<-paste((dimnames(refMK125)[[2]]),"G",sep="")[col(refMK125)[which(refMK125 ==-1)][1:pitu$lengths[1]]]
if (NCOLG>1){
rows1<-row(refMK125)[which(refMK125 == -1)][(pitu$lengths[1]+1):(pitu$lengths[1]+pitu$lengths[2])]
refMK15summary[rows1,2]<-paste((dimnames(refMK125)[[2]]),"G",sep="")[col(refMK125)[which(refMK125 ==-1)][(pitu$lengths[1]+1):(pitu$lengths[1]+pitu$lengths[2])]]  
  }

if (NCOLG>2){
rows1<-row(refMK125)[which(refMK125 == -1)][(pitu$lengths[1]+pitu$lengths[2]+1):(pitu$lengths[1]+pitu$lengths[2]+pitu$lengths[3])]
refMK15summary[rows1,3]<-paste((dimnames(refMK125)[[2]]),"G",sep="")[col(refMK125)[which(refMK125 ==-1)][(pitu$lengths[1]+pitu$lengths[2]+1):(pitu$lengths[1]+pitu$lengths[2]+pitu$lengths[3])]]  
  }


}






```


### ESCENARIOS MODIFICADOS USANDO LOS DIFERENTES VALORES PARA EL PARÁMETRO linf

1. Primero infraestimando ($L_{inf}^{LIT}$ multiplicado por 0.75):

```{r results="asis", warning=FALSE}
lb_tableSH(freq, 4, "cm", linf=Linf*0.75, lmat=Lmat, mk_ratio=MK,wal)
Ind<- lb_ind(freq, 4, linf=Linf*0.75, lmat=Lmat, mk_ratio=MK,wal)
ref_level <- c(0, 1, 1, 0.8, 0.3, 0.9, 1)
  years <- Ind$Year
  flex_dat <- Ind[c("Year",
                    "Lc_Lmat", "L25_Lmat", "Lmax5_Linf", "Pmega",
                    "Lmean_Lopt", "Lmean_LFeM")]
  flex_dat <- flex_dat[flex_dat$Year %in% years,]
  flex_dat <- round(flex_dat, 2)
  #flex_dat-matriz de referencia positivos verde 1
  #negativos rojo 0
  Value_color<-flex_dat-matrix(ref_level,nrow=dim(flex_dat)[1],ncol=dim(flex_dat)[2],byrow=T)
  #Value_color<-Ind
  Value_color_linf75<-((Value_color>0)*1)
  #positivos verde 1
  #negativos rojo 0
refMK125<-Value_color_fv-Value_color_linf75
NCOLG<-length(unique(col(refMK125)[which(refMK125 ==-1)]))
NCOLR<-  length(unique(col(refMK125)[which(refMK125 == 1)]))

reflinf75summary<-matrix(rep(0,length(flex_dat$Year)*(NCOLG+NCOLR)),ncol=NCOLG+NCOLR)
if (NCOLR>0){
  pitu<-rle(col(refMK125)[which(refMK125 ==1)])
  rows1<-row(refMK125)[which(refMK125 == 1)][1:pitu$lengths[1]]
reflinf75summary[rows1,1]<-paste((dimnames(refMK125)[[2]]),"R",sep="")[col(refMK125)[which(refMK125 ==1)][1:pitu$lengths[1]]]
} else {
pitu<-rle(col(refMK125)[which(refMK125 ==-1)])
rows1<-row(refMK125)[which(refMK125 == -1)][1:pitu$lengths[1]]
reflinf75summary[rows1,1]<-paste((dimnames(refMK125)[[2]]),"G",sep="")[col(refMK125)[which(refMK125 ==-1)][1:pitu$lengths[1]]]
if (NCOLG>1){
rows1<-row(refMK125)[which(refMK125 == -1)][(pitu$lengths[1]+1):(pitu$lengths[1]+pitu$lengths[2])]
reflinf75summary[rows1,2]<-paste((dimnames(refMK125)[[2]]),"G",sep="")[col(refMK125)[which(refMK125 ==-1)][(pitu$lengths[1]+1):(pitu$lengths[1]+pitu$lengths[2])]]  
  }

if (NCOLG>2){
rows1<-row(refMK125)[which(refMK125 == -1)][(pitu$lengths[1]+pitu$lengths[2]+1):(pitu$lengths[1]+pitu$lengths[2]+pitu$lengths[3])]
reflinf75summary[rows1,3]<-paste((dimnames(refMK125)[[2]]),"G",sep="")[col(refMK125)[which(refMK125 ==-1)][(pitu$lengths[1]+pitu$lengths[2]+1):(pitu$lengths[1]+pitu$lengths[2]+pitu$lengths[3])]]  
  }


if (NCOLG>3){
rows1<-row(refMK125)[which(refMK125 == -1)][(pitu$lengths[1]+pitu$lengths[2]+pitu$lengths[3]+1):(pitu$lengths[1]+pitu$lengths[2]+pitu$lengths[3]+pitu$lengths[4])]
reflinf75summary[rows1,4]<-paste((dimnames(refMK125)[[2]]),"G",sep="")[col(refMK125)[which(refMK125 ==-1)][(pitu$lengths[1]+pitu$lengths[2]+pitu$lengths[3]+1):(pitu$lengths[1]+pitu$lengths[2]+pitu$lengths[3]+pitu$lengths[4])]]  
  }



}












```

2. Segundo sobrestimando ($L_{inf}^{LIT}$ multiplicado por 1.25):

```{r results="asis", warning=FALSE}
lb_tableSH(freq, 4, "cm", linf=Linf*1.25, lmat=Lmat, mk_ratio=MK,wal)
Ind<- lb_ind(freq, 4, linf=Linf*1.25, lmat=Lmat, mk_ratio=MK,wal)
ref_level <- c(0, 1, 1, 0.8, 0.3, 0.9, 1)
  years <- Ind$Year
  flex_dat <- Ind[c("Year",
                    "Lc_Lmat", "L25_Lmat", "Lmax5_Linf", "Pmega",
                    "Lmean_Lopt", "Lmean_LFeM")]
  flex_dat <- flex_dat[flex_dat$Year %in% years,]
  flex_dat <- round(flex_dat, 2)
  #flex_dat-matriz de referencia positivos verde 1
  #negativos rojo 0
  Value_color<-flex_dat-matrix(ref_level,nrow=dim(flex_dat)[1],ncol=dim(flex_dat)[2],byrow=T)
  #Value_color<-Ind
  Value_color_linf125<-((Value_color>0)*1)
  #positivos verde 1
  #negativos rojo 0
refMK125<-Value_color_fv-Value_color_linf125
NCOLG<-length(unique(col(refMK125)[which(refMK125 ==-1)]))
NCOLR<-  length(unique(col(refMK125)[which(refMK125 == 1)]))
#NCOLR
#[1] 3
# NCOLG
#[1] 0



reflinf125summary<-matrix(rep(0,length(flex_dat$Year)*(NCOLG+NCOLR)),ncol=NCOLG+NCOLR)
if (NCOLG>0){#este no lo modifico porque se que no lo va aleer el código debería cambiar 1 por -1 y R por G
  pitu<-rle(col(refMK125)[which(refMK125 ==1)])
  rows1<-row(refMK125)[which(refMK125 == 1)][1:pitu$lengths[1]]
reflinf125summary[rows1,1]<-paste((dimnames(refMK125)[[2]]),"R",sep="")[col(refMK125)[which(refMK125 ==1)][1:pitu$lengths[1]]]
} else {
pitu<-rle(col(refMK125)[which(refMK125 ==1)])
rows1<-row(refMK125)[which(refMK125 == 1)][1:pitu$lengths[1]]
reflinf125summary[rows1,1]<-paste((dimnames(refMK125)[[2]]),"R",sep="")[col(refMK125)[which(refMK125 ==1)][1:pitu$lengths[1]]]
if (NCOLR>1){
rows1<-row(refMK125)[which(refMK125 == 1)][(pitu$lengths[1]+1):(pitu$lengths[1]+pitu$lengths[2])]
reflinf125summary[rows1,2]<-paste((dimnames(refMK125)[[2]]),"R",sep="")[col(refMK125)[which(refMK125 ==1)][(pitu$lengths[1]+1):(pitu$lengths[1]+pitu$lengths[2])]]  
  }

if (NCOLR>2){
rows1<-row(refMK125)[which(refMK125 == 1)][(pitu$lengths[1]+pitu$lengths[2]+1):(pitu$lengths[1]+pitu$lengths[2]+pitu$lengths[3])]
reflinf125summary[rows1,3]<-paste((dimnames(refMK125)[[2]]),"R",sep="")[col(refMK125)[which(refMK125 ==1)][(pitu$lengths[1]+pitu$lengths[2]+1):(pitu$lengths[1]+pitu$lengths[2]+pitu$lengths[3])]]  
  }


if (NCOLR>3){#este no lo cambio porque se que el código no pasa por aquí
rows1<-row(refMK125)[which(refMK125 == -1)][(pitu$lengths[1]+pitu$lengths[2]+pitu$lengths[3]+1):(pitu$lengths[1]+pitu$lengths[2]+pitu$lengths[3]+pitu$lengths[4])]
reflinf125summary[rows1,4]<-paste((dimnames(refMK125)[[2]]),"G",sep="")[col(refMK125)[which(refMK125 ==-1)][(pitu$lengths[1]+pitu$lengths[2]+pitu$lengths[3]+1):(pitu$lengths[1]+pitu$lengths[2]+pitu$lengths[3]+pitu$lengths[4])]]  
  }



}








```


## TABLA RESUMEN DE LOS RESULTADOS

Para sacar conclusiones del estudio realizado necesitamos resumir toda la información en una única tabla.

## Debemos indicar para cada año y escenario si algún indicador a cambiado su color con respecto al escenario de referencia. Si ha cambiado debemos escribir su nombre en la tabla en el color al que ha cambiado.



```{r results="asis", warning=FALSE}
library(formattable)
dt<-cbind(refMK75comp=refMK75summary,refMK125comp=apply(refMK125summary,1,paste,collapse=" "),reflinf75comp=apply(reflinf75summary,1,paste,collapse=" "),reflinf125comp=apply(reflinf125summary,1,paste,collapse=" "),refMK15comp=apply(refMK15summary,1,paste,collapse=" "))

#dt<-data.frame(dt) %>% 
 # mutate(funs(str_replace_all(.,"0" , "   ")))
dt<-cbind(Year=flex_dat$Year,dt)
dt[,2:6] <- ifelse(
  grepl("R",dt[,2:6],fixed=TRUE),
  cell_spec(dt[,2:6], color = "red", bold = T),
  cell_spec(dt[,2:6], color = "green", bold = T))

  kbl(dt, escape = F)%>%
  kable_paper("hover", full_width = F) %>%
  column_spec(6, width = "4cm") %>% kable_styling()
  


```




<!-- **Años** | 0.75* ${M/k}^{LIT}$| 1.25* ${M/k}^{LIT}$| 0.75*$L_{inf}^{LIT}$| 1.25*$L_{inf}^{LIT}$| M/k=1.5 -->
<!-- ----------------------| ----------------------|----------------------| ----------------------|----------------------|----------------------| -->
<!-- *2010* | | | <span style="color:green">Lmax 5 / Linf</span>| | | -->
<!-- *2011* | <span style="color:orange">Lmean/Lopt</span>| |[<span style="color:green">Lmax 5 / Linf</span>]&nbsp; [<span style="color:green">Pmega</span>]&nbsp;[<span style="color:green">Lmean / LF = M</span>]|<span style="color:orange">Lmean / Lopt</span>| | -->
<!-- *2012* | <span style="color:orange">Lmean/Lopt</span>| <span style="color:green">Lmean/LF = M</span>|[<span style="color:green">Lmax 5 / Linf</span> ]&nbsp; [<span style="color:green">Pmega</span> ]&nbsp;[<span style="color:green">Lmean / LF = M</span>]|<span style="color:orange">Lmean / Lopt</span> -->
<!-- | | -->
<!-- *2013* | |[<span style="color:green">Lmean/Lopt</span> ]&nbsp;[<span style="color:green">Lmean/LF = M</span>]| [<span style="color:green">Lmax 5 / Linf</span> ]&nbsp;[<span style="color:green">Pmega</span> ]&nbsp; [<span style="color:green">Lmean / Lopt</span> ]&nbsp;[<span style="color:green">Lmean / LF = M</span>]| | | -->
<!-- *2014* | |<span style="color:green">Lmean/Lopt</span>|[<span style="color:green">Lmax 5 / Linf</span> ]&nbsp;[<span style="color:green">Pmega</span> ]&nbsp;[<span style="color:green">Lmean / Lopt</span>]|<span style="color:orange">Lmean / LF = M</span>| | -->
<!-- *2015* | |<span style="color:green">Lmean/LF = M</span>|[<span style="color:green">Lmax 5 / Linf</span> ]&nbsp;[<span style="color:green">Lmean / Lopt</span> ]&nbsp;[<span style="color:green">Lmean / LF = M</span>]| | | -->
<!-- *2016* | | | [<span style="color:green">Lmax 5 / Linf</span> ]&nbsp;[<span style="color:green">Lmean / Lopt</span> ]&nbsp;[<span style="color:green">Lmean / LF = M</span>]| | | -->
<!-- *2017* |<span style="color:orange">Lmean/LF = M</span> | |[<span style="color:green">Lmax 5 / Linf</span> ]&nbsp; [<span style="color:green">Pmega</span> ]&nbsp; [<span style="color:green">Lmean / Lopt</span>]| <span style="color:orange">Lmean / LF = M</span>| | -->
<!-- *2018* | |<span style="color:green">Lmean/Lopt</span>| [<span style="color:green">Pmega</span> ]&nbsp;[<span style="color:green">Lmean / Lopt</span>]|<span style="color:orange">Lmax5 / Linf</span>| | -->




## Bibliografía

Bellido, J. M., Pierce, G. J., Romero, J. L., & Millan, M. (2000). Use of frequency analysis methods to estimate growth of anchovy (Engraulis encrasicolus L. 1758) in the Gulf of Cadiz (SW Spain). Fisheries Research, 48(2), 107-115.

Millán, M. (1999). Reproductive characteristics and condition status of anchovy Engraulis encrasicolus L. from the Bay of Cadiz (SW Spain). Fisheries Research, 41(1), 73-86.
