---
title: "LB-SPR - FU 25 MALES"
author: "Isabel González Herraiz"
date: "16/10/2020"
output:
  html_document: default
  pdf_document: default
  word_document: default
---

```{r setup, include=FALSE}
knitr::opts_chunk$set(echo = TRUE)
```

## LB-SPR Análisis de Sensibilidad


Empezamos cargando la librería.

```{r}
library(LBSPR) 
```


Usamos el conjunto de datos de cigala de fu 25 males 
datos del ciclo vital :

${M/k}^{LIT}$=1.9      (Prince et al., 2015) 

$L_{inf}^{LIT}$=86 (Distribución de tallas, 2014)

M = 0.095 (resultado de dividir M/K 1.90 entre K 0.05 de ICES WKNEPH 16)

L50=25 mm LC (de muestreo de tesis González Herraiz, 2011) 

L95=28.75 mm LC (porque Lmad95% = 1.15*Lmad 50% por Prince WK Vigo Dic 2019)


Con la información anterior creamos un objecto "LB_pars".


```{r}
Hke1Pars <- new("LB_pars")
Hke1Pars@Linf <- 86
Hke1Pars@L50 <- 25
Hke1Pars@L95 <- 28.75
Hke1Pars@MK <- 1.9 
Hke1Pars@M <- 0.095 
Hke1Pars@L_units <- "mm"
```


Para poder aplicar el método necesitamos leer el archivo csv con las frecuencias de tallas y crear con dicha información un objecto "LB_lengths".

```{r}
HkeLenFreq1 <- new("LB_lengths", LB_pars=Hke1Pars, file="FU25_Males.csv", dataType="freq", header=TRUE)
HkeLenFreq1@L_units <- Hke1Pars@L_units
```


A partir de la informacón creada ya podemos aplicar nuestro modelo. 


El *ESCENARIO DE REFERENCIA* es el que utiliza los parámetros descritos con anterioridad es decir el que usa ${M/k}^{LIT}$ y
$L_{inf}^{LIT}$. Los resultados derivados de modificaciones en los valores de $L_{inf}$ y ${M/k}$ se compararan siempre con este escenario que es el que usaríamos en caso de no estar interesados en ver la sensibilidad del método a la correcta especificación de los mismos.

```{r}
A=HkeLenFreq1@LData
B=is.na(HkeLenFreq1@LData)

for (i in 1:68){
  for (j in 1:38){
    if(B[i,j]==TRUE){
    A[i,j]=0}
  }
  
}

HkeLenFreq1@LData=A
  



Fit1 <- LBSPRfit(Hke1Pars, HkeLenFreq1)
```


En las siguientes secciones vemos los resultamos considerando modificaciones de dichos parámetros.

## ESCENARIOS MODIFICADOS USANDO LOS DIFERENTES VALORES PARA EL PARÁMETRO @MK

1. Primero infraestimando (${M/k}^{LIT}$ multiplicado por 0.75):

```{r results="asis", warning=FALSE}
Hke1ParsMK <-Hke1Pars
Hke1ParsMK@MK <- 0.75*1.90


HkeLenFreq1MK <- new("LB_lengths", LB_pars=Hke1ParsMK, file="FU25_Males.csv", dataType="freq", header=TRUE)
HkeLenFreq1MK@L_units <- Hke1ParsMK@L_units


A=HkeLenFreq1MK@LData
B=is.na(HkeLenFreq1MK@LData)

for (i in 1:68){
  for (j in 1:38){
    if(B[i,j]==TRUE){
    A[i,j]=0}
  }
  
}

HkeLenFreq1MK@LData=A

Fit1MK <- LBSPRfit(Hke1ParsMK, HkeLenFreq1MK)
```

2. Segundo sobrestimando (${M/k}^{LIT}$ multiplicado por 1.25):

```{r results="asis", warning=FALSE}
Hke2ParsMK <-Hke1Pars
Hke2ParsMK@MK <- 1.25*1.90


HkeLenFreq2MK <- new("LB_lengths", LB_pars=Hke2ParsMK, file="FU25_Males.csv", dataType="freq", header=TRUE)
HkeLenFreq2MK@L_units <- Hke2ParsMK@L_units

A=HkeLenFreq2MK@LData
B=is.na(HkeLenFreq2MK@LData)

for (i in 1:68){
  for (j in 1:38){
    if(B[i,j]==TRUE){
    A[i,j]=0}
  }
  
}

HkeLenFreq2MK@LData=A


Fit2MK <- LBSPRfit(Hke2ParsMK, HkeLenFreq2MK)
```

3. Tercero usando el valor por defecto de 1.5.

```{r results="asis", warning=FALSE}
Hke3ParsMK <-Hke1Pars
Hke3ParsMK@MK <- 1.5

HkeLenFreq3MK <- new("LB_lengths", LB_pars=Hke3ParsMK, file="FU25_Males.csv", dataType="freq", header=TRUE)
HkeLenFreq3MK@L_units <- Hke3ParsMK@L_units


A=HkeLenFreq3MK@LData
B=is.na(HkeLenFreq3MK@LData)

for (i in 1:68){
  for (j in 1:38){
    if(B[i,j]==TRUE){
    A[i,j]=0}
  }
  
}

HkeLenFreq3MK@LData=A


Fit3MK <- LBSPRfit(Hke3ParsMK, HkeLenFreq3MK)
```

## ESCENARIOS MODIFICADOS USANDO LOS DIFERENTES VALORES PARA EL PARÁMETRO @Linf



1. Primero infraestimando ($L_{inf}^{LIT}$ multiplicado por 0.75):


```{r results="asis", warning=FALSE}
Hke1ParsLinf <-Hke1Pars
Hke1ParsLinf@Linf <- 0.75*86

HkeLenFreq1Linf <- new("LB_lengths", LB_pars=Hke1ParsLinf, file="FU25_Males.csv", dataType="freq", header=TRUE)
HkeLenFreq1Linf@L_units <- Hke1ParsLinf@L_units

A=HkeLenFreq1Linf@LData
B=is.na(HkeLenFreq1Linf@LData)

for (i in 1:68){
  for (j in 1:38){
    if(B[i,j]==TRUE){
    A[i,j]=0}
  }
  
}

HkeLenFreq1Linf@LData=A


Fit1Linf <- LBSPRfit(Hke1ParsLinf, HkeLenFreq1Linf)
```

2. Segundo sobrestimando ($L_{inf}^{LIT}$ multiplicado por 1.25):


```{r results="asis", warning=FALSE}
Hke2ParsLinf <-Hke1Pars
Hke2ParsLinf@Linf <- 1.25*86

HkeLenFreq2Linf <- new("LB_lengths", LB_pars=Hke2ParsLinf, file="FU25_Males.csv", dataType="freq", header=TRUE)
HkeLenFreq2Linf@L_units <- Hke2ParsLinf@L_units

A=HkeLenFreq2Linf@LData
B=is.na(HkeLenFreq2Linf@LData)

for (i in 1:68){
  for (j in 1:38){
    if(B[i,j]==TRUE){
    A[i,j]=0}
  }
  
}

HkeLenFreq2Linf@LData=A



HkeLenFreq1@LMids

HkeLenFreq2Linf@LMids=19:108
A=HkeLenFreq2Linf@LData
for (i in 1:22){
A=rbind(A,HkeLenFreq2Linf@LData[68,])}

A[69:90,1:38]=rep(0,38)
cbind(A,HkeLenFreq2Linf@LMids)

HkeLenFreq2Linf@LData=A
Hke2ParsLinf <-Hke1Pars
Hke2ParsLinf@Linf <- 1.25*86
Fit2Linf <- LBSPRfit(Hke2ParsLinf, HkeLenFreq2Linf)

```

## RESUMEN DE LA INFORMACIÓN

Crearemos dos gráficos en los cuales veremos las estimaciones de F/M y de SPR para los diferentes escenarios.


Gráfico SPR:


```{r}

smoothEsts1 <- data.frame(Fit1@Ests)
smoothEsts1MK <- data.frame(Fit1MK@Ests)
smoothEsts2MK <- data.frame(Fit2MK@Ests)
smoothEsts3MK <- data.frame(Fit3MK@Ests)
smoothEsts1Linf <- data.frame(Fit1Linf@Ests)
smoothEsts2Linf <- data.frame(Fit2Linf@Ests)


spr1=Fit1@SPR
sprmk1=Fit1MK@SPR
sprmk2=Fit2MK@SPR
sprmk3=Fit3MK@SPR
sprL1=Fit1Linf@SPR
sprL2=Fit2Linf@SPR

min=min(c(spr1,sprmk1,sprmk2,sprmk3,sprL1,sprL2))
max=max(c(spr1,sprmk1,sprmk2,sprmk3,sprL1,sprL2))

plot(1982:2019,spr1,ylim=c(min,max),xlab="Years",ylab="SPR estimates",pch=38)

lines(1982:2019, smoothEsts1$SPR, lwd = 1,col="black")
lines(1982:2019, smoothEsts1MK$SPR, lwd = 1,col=2)
lines(1982:2019, smoothEsts2MK$SPR, lwd = 1,col=3)
lines(1982:2019, smoothEsts3MK$SPR, lwd = 1,col=4)
lines(1982:2019, smoothEsts1Linf$SPR, lwd = 1,col=5)
lines(1982:2019, smoothEsts2Linf$SPR, lwd = 1,col=6)


points(1982:2019, sprmk1,col=2,pch=38)
points(1982:2019, sprmk2,col=3,pch=38)
points(1982:2019, sprmk3,col=4,pch=38)
points(1982:2019, sprL1,col=5,pch=38)
points(1982:2019, sprL2,col=6,pch=38)

legend("topright", legend=c("REFERENCIA", "0.75*MK","1.25*MK","MK=1.5","0.75*Linf","1.25*Linf"),
       col=c("black", 2:6), pch=38, cex=0.8)
```


Gráfico F/M:



```{r}

fm1=Fit1@FM
fmmk1=Fit1MK@FM
fmmk2=Fit2MK@FM
fmmk3=Fit3MK@FM
fmL1=Fit1Linf@FM
fmL2=Fit2Linf@FM

min=min(c(fm1,fmmk1,fmmk2,fmmk3,fmL1,fmL2))
max=max(c(fm1,fmmk1,fmmk2,fmmk3,fmL1,fmL2))

plot(1982:2019,fm1,ylim=c(min,max),xlab="Years",ylab="F/M estimates",pch=38)

lines(1982:2019, smoothEsts1$FM, lwd = 1,col="black")
lines(1982:2019, smoothEsts1MK$FM, lwd = 1,col=2)
lines(1982:2019, smoothEsts2MK$FM, lwd = 1,col=3)
lines(1982:2019, smoothEsts3MK$FM, lwd = 1,col=4)
lines(1982:2019, smoothEsts2Linf$FM, lwd = 1,col=6)


points(1982:2019, fmmk1,col=2,pch=38)
points(1982:2019, fmmk2,col=3,pch=38)
points(1982:2019, fmmk3,col=4,pch=38)
points(1982:2019, fmL1,col=5,pch=38)
points(1982:2019, fmL2,col=6,pch=38)

legend("topleft", legend=c("REFERENCIA", "0.75*MK","1.25*MK","MK=1.5","0.75*Linf","1.25*Linf"),
       col=c("black", 2:6), pch=38, cex=0.8)
```



