---
title: "LB-SPR"
author: "Yolanda Vila Gordillo"
date: "26/08/2020"
output: html_document

case: NepFU2627_Females
---

```{r setup, include=FALSE}
knitr::opts_chunk$set(echo = TRUE)
```

## LB-SPR Análisis de Sensibilidad


Empezamos cargando la librería.

```{r}
library(LBSPR) 
```


###Usamos los datos para Nephrops FU2627 de los hembras

Los datos del ciclo vital recogidos de la literatura son (en base a LH Invariants analysis):


${M/k}^{LIT}$=2.5 

$L_{inf}^{LIT}$=65

M = 0.2

L50=26 

L95=29.9 


Con la información anterior creamos un objecto "LB_pars".


```{r}
Nepfemales1Pars <- new("LB_pars")
Nepfemales1Pars@Linf <- 65
Nepfemales1Pars@L50 <- 26 
Nepfemales1Pars@L95 <- 29.9
Nepfemales1Pars@MK <- 2.5 
Nepfemales1Pars@M <- 0.2 
Nepfemales1Pars@L_units <- "mm"
```


Para poder aplicar el método necesitamos leer el archivo csv con las frecuencias de tallas y crear con dicha información un objecto "LB_lengths".

```{r}
NepfemalesLenFreq1 <- new("LB_lengths", LB_pars=Nepfemales1Pars, file="FU2627_tallasFemales_1988_2019.csv", dataType="freq", header=TRUE)
NepfemalesLenFreq1@L_units <- Nepfemales1Pars@L_units
```


A partir de la informacón creada ya podemos aplicar nuestro modelo. 


El *ESCENARIO DE REFERENCIA* es el que utiliza los parámetros descritos con anterioridad es decir el que usa ${M/k}^{LIT}$ y
$L_{inf}^{LIT}$. Los resultados derivados de modificaciones en los valores de $L_{inf}$ y ${M/k}$ se compararan siempre con este escenario que es el que usaríamos en caso de no estar interesados en ver la sensibilidad del método a la correcta especificación de los mismos.

```{r}
Fit1 <- LBSPRfit(Nepfemales1Pars, NepfemalesLenFreq1)
```


En las siguientes secciones vemos los resultamos considerando modificaciones de dichos parámetros.

## ESCENARIOS MODIFICADOS USANDO LOS DIFERENTES VALORES PARA EL PARÁMETRO @MK

1. Primero infraestimando (${M/k}^{LIT}$ multiplicado por 0.75):

```{r results="asis", warning=FALSE}
Nepfemales1ParsMK <-Nepfemales1Pars
Nepfemales1ParsMK@MK <- 0.75*2.5


NepfemalesLenFreq1MK <- new("LB_lengths", LB_pars=Nepfemales1ParsMK, file="FU2627_tallasFemales_1988_2019.csv", dataType="freq", header=TRUE)
NepfemalesLenFreq1MK@L_units <- Nepfemales1ParsMK@L_units


Fit1MK <- LBSPRfit(Nepfemales1ParsMK, NepfemalesLenFreq1MK)
```

2. Segundo sobrestimando (${M/k}^{LIT}$ multiplicado por 1.25):

```{r results="asis", warning=FALSE}
Nepfemales2ParsMK <-Nepfemales1Pars
Nepfemales2ParsMK@MK <- 1.25*2.5


NepfemalesLenFreq2MK <- new("LB_lengths", LB_pars=Nepfemales2ParsMK, file="FU2627_tallasFemales_1988_2019.csv", dataType="freq", header=TRUE)
NepfemalesLenFreq2MK@L_units <- Nepfemales2ParsMK@L_units


Fit2MK <- LBSPRfit(Nepfemales2ParsMK, NepfemalesLenFreq2MK)
```

3. Tercero usando el valor por defecto de 1.5.

```{r results="asis", warning=FALSE}
Nepfemales3ParsMK <-Nepfemales1Pars
Nepfemales3ParsMK@MK <- 1.5

NepfemalesLenFreq3MK <- new("LB_lengths", LB_pars=Nepfemales3ParsMK, file="FU2627_tallasFemales_1988_2019.csv", dataType="freq", header=TRUE)
NepfemalesLenFreq3MK@L_units <- Nepfemales3ParsMK@L_units


Fit3MK <- LBSPRfit(Nepfemales3ParsMK, NepfemalesLenFreq3MK)
```

## ESCENARIOS MODIFICADOS USANDO LOS DIFERENTES VALORES PARA EL PARÁMETRO @Linf



1. Primero infraestimando ($L_{inf}^{LIT}$ multiplicado por 0.75):


```{r results="asis", warning=FALSE}
Nepfemales1ParsLinf <-Nepfemales1Pars
Nepfemales1ParsLinf@Linf <- 0.75*65 

NepfemalesLenFreq1Linf <- new("LB_lengths", LB_pars=Nepfemales1ParsLinf, file="FU2627_tallasFemales_1988_2019.csv", dataType="freq", header=TRUE)
NepfemalesLenFreq1Linf@L_units <- Nepfemales1ParsLinf@L_units


Fit1Linf <- LBSPRfit(Nepfemales1ParsLinf, NepfemalesLenFreq1Linf)
```

2. Segundo sobrestimando ($L_{inf}^{LIT}$ multiplicado por 1.25):


```{r results="asis", warning=FALSE}
Nepfemales2ParsLinf <-Nepfemales1Pars
Nepfemales2ParsLinf@Linf <- 1.25*65

NepfemalesLenFreq2Linf <- new("LB_lengths", LB_pars=Nepfemales2ParsLinf, file="FU2627_tallasFemales_1988_2019.csv", dataType="freq", header=TRUE)
NepfemalesLenFreq2Linf@L_units <- Nepfemales2ParsLinf@L_units


Fit2Linf <- LBSPRfit(Nepfemales2ParsLinf, NepfemalesLenFreq2Linf)
```

## RESUMEN DE LA INFORMACIÓN

Crearemos dos gráficos en los cuales veremos las estimaciones de F/M y de SPR para los diferentes escenarios.


Gráfico SPR:


```{r}

smoothEsts1 <- data.frame(Fit1@Ests)
smoothEsts1MK <- data.frame(Fit1MK@Ests)
smoothEsts2MK <- data.frame(Fit2MK@Ests)
smoothEsts3MK <- data.frame(Fit3MK@Ests)
smoothEsts1Linf <- data.frame(Fit1Linf@Ests)
smoothEsts2Linf <- data.frame(Fit2Linf@Ests)


spr1=Fit1@SPR
sprmk1=Fit1MK@SPR
sprmk2=Fit2MK@SPR
sprmk3=Fit3MK@SPR
sprL1=Fit1Linf@SPR
sprL2=Fit2Linf@SPR



plot(1988:2019,spr1,ylim=c(0,1),xlab="Years",ylab="SPR estimates",pch=19)

lines(1988:2019, smoothEsts1$SPR, lwd = 1,col="black")
lines(1988:2019, smoothEsts1MK$SPR, lwd = 1,col=2)
lines(1988:2019, smoothEsts2MK$SPR, lwd = 1,col=3)
lines(1988:2019, smoothEsts3MK$SPR, lwd = 1,col=4)
lines(1988:2019, smoothEsts1Linf$SPR, lwd = 1,col=5)
lines(1988:2019, smoothEsts2Linf$SPR, lwd = 1,col=6)


points(1988:2019, sprmk1,col=2,pch=19)
points(1988:2019, sprmk2,col=3,pch=19)
points(1988:2019, sprmk3,col=4,pch=19)
points(1988:2019, sprL1,col=5,pch=19)
points(1988:2019, sprL2,col=6,pch=19)

legend("topright", legend=c("REFERENCIA", "0.75*MK","1.25*MK","MK=1.5","0.75*Linf","1.25*Linf"),
       col=c("black", 2:6), pch=19, cex=0.8)
```


Gráfico F/M:



```{r}

fm1=Fit1@FM
fmmk1=Fit1MK@FM
fmmk2=Fit2MK@FM
fmmk3=Fit3MK@FM
fmL1=Fit1Linf@FM
fmL2=Fit2Linf@FM

plot(1988:2019,fm1,ylim=c(0,6.3),xlab="Years",ylab="F/M estimates",pch=19)

lines(1988:2019, smoothEsts1$FM, lwd = 1,col="black")
lines(1988:2019, smoothEsts1MK$FM, lwd = 1,col=2)
lines(1988:2019, smoothEsts2MK$FM, lwd = 1,col=3)
lines(1988:2019, smoothEsts3MK$FM, lwd = 1,col=4)
lines(1988:2019, smoothEsts1Linf$FM, lwd = 1,col=5)
lines(1988:2019, smoothEsts2Linf$FM, lwd = 1,col=6)


points(1988:2019, fmmk1,col=2,pch=19)
points(1988:2019, fmmk2,col=3,pch=19)
points(1988:2019, fmmk3,col=4,pch=19)
points(1988:2019, fmL1,col=5,pch=19)
points(1988:2019, fmL2,col=6,pch=19)

legend("topleft", legend=c("REFERENCIA", "0.75*MK","1.25*MK","MK=1.5","0.75*Linf","1.25*Linf"),
       col=c("black", 2:6), pch=19, cex=0.8)
```



#para plotear selectivity, F/M, SPR

```{r}
plotEsts(Fit2Linf)
```
