---
title: "LB-SPR"
author: "Marta Cousido"
date: "28/10/2020"
output: html_document
---

```{r setup, include=FALSE}
knitr::opts_chunk$set(echo = TRUE)
```

# LBSPR all the species together.

1. Isabel: Norway Loster 8c FU25 Males and Females.


2. Yolanda: Norway Loster FU2627 Males and Females.

Margarita: Anchovy

Paz: Pollack

Juan: Blackspot

Cristina: Pintaroja

Álex: Pouting

## Norway Loster 8c FU25 Males and Females


### Norway Loster 8c FU25 Males

```{r}
library(LBSPR) 
```

${M/k}^{LIT}$=1.9      (Prince et al., 2015) 

$L_{inf}^{LIT}$=86 (Distribución de tallas, 2014)

M = 0.095 (resultado de dividir M/K 1.90 entre K 0.05 de ICES WKNEPH 16)

L50=25 mm LC (de muestreo de tesis González Herraiz, 2011) 

L95=28.75 mm LC (porque Lmad95% = 1.15*Lmad 50% por Prince WK Vigo Dic 2019)


```{r}
Hke1Pars <- new("LB_pars")
Hke1Pars@Linf <- 86
Hke1Pars@L50 <- 25
Hke1Pars@L95 <- 28.75
Hke1Pars@MK <- 1.9 
Hke1Pars@M <- 0.095 
Hke1Pars@L_units <- "mm"
```


```{r}
HkeLenFreq1 <- new("LB_lengths", LB_pars=Hke1Pars, file="FU25_Males.csv", dataType="freq", header=TRUE)
HkeLenFreq1@L_units <- Hke1Pars@L_units
```



```{r}
A=HkeLenFreq1@LData
B=is.na(HkeLenFreq1@LData)

for (i in 1:68){
  for (j in 1:38){
    if(B[i,j]==TRUE){
    A[i,j]=0}
  }
  
}

HkeLenFreq1@LData=A
  



Fit1 <- LBSPRfit(Hke1Pars, HkeLenFreq1, verbose = FALSE)
```

- Primero infraestimando (${M/k}^{LIT}$ multiplicado por 0.75):

```{r results="asis", warning=FALSE}
Hke1ParsMK <-Hke1Pars
Hke1ParsMK@MK <- 0.75*1.90


HkeLenFreq1MK <- new("LB_lengths", LB_pars=Hke1ParsMK, file="FU25_Males.csv", dataType="freq", header=TRUE)
HkeLenFreq1MK@L_units <- Hke1ParsMK@L_units


A=HkeLenFreq1MK@LData
B=is.na(HkeLenFreq1MK@LData)

for (i in 1:68){
  for (j in 1:38){
    if(B[i,j]==TRUE){
    A[i,j]=0}
  }
  
}

HkeLenFreq1MK@LData=A

Fit1MK <- LBSPRfit(Hke1ParsMK, HkeLenFreq1MK, verbose = FALSE)
```

- Segundo sobrestimando (${M/k}^{LIT}$ multiplicado por 1.25):

```{r results="asis", warning=FALSE}
Hke2ParsMK <-Hke1Pars
Hke2ParsMK@MK <- 1.25*1.90


HkeLenFreq2MK <- new("LB_lengths", LB_pars=Hke2ParsMK, file="FU25_Males.csv", dataType="freq", header=TRUE)
HkeLenFreq2MK@L_units <- Hke2ParsMK@L_units

A=HkeLenFreq2MK@LData
B=is.na(HkeLenFreq2MK@LData)

for (i in 1:68){
  for (j in 1:38){
    if(B[i,j]==TRUE){
    A[i,j]=0}
  }
  
}

HkeLenFreq2MK@LData=A


Fit2MK <- LBSPRfit(Hke2ParsMK, HkeLenFreq2MK, verbose = FALSE)
```

- Tercero usando el valor por defecto de 1.5.

```{r results="asis", warning=FALSE}
Hke3ParsMK <-Hke1Pars
Hke3ParsMK@MK <- 1.5

HkeLenFreq3MK <- new("LB_lengths", LB_pars=Hke3ParsMK, file="FU25_Males.csv", dataType="freq", header=TRUE)
HkeLenFreq3MK@L_units <- Hke3ParsMK@L_units


A=HkeLenFreq3MK@LData
B=is.na(HkeLenFreq3MK@LData)

for (i in 1:68){
  for (j in 1:38){
    if(B[i,j]==TRUE){
    A[i,j]=0}
  }
  
}

HkeLenFreq3MK@LData=A


Fit3MK <- LBSPRfit(Hke3ParsMK, HkeLenFreq3MK, verbose = FALSE)
```


- Primero infraestimando ($L_{inf}^{LIT}$ multiplicado por 0.75):


```{r results="asis", warning=FALSE}
Hke1ParsLinf <-Hke1Pars
Hke1ParsLinf@Linf <- 0.75*86

HkeLenFreq1Linf <- new("LB_lengths", LB_pars=Hke1ParsLinf, file="FU25_Males.csv", dataType="freq", header=TRUE)
HkeLenFreq1Linf@L_units <- Hke1ParsLinf@L_units

A=HkeLenFreq1Linf@LData
B=is.na(HkeLenFreq1Linf@LData)

for (i in 1:68){
  for (j in 1:38){
    if(B[i,j]==TRUE){
    A[i,j]=0}
  }
  
}

HkeLenFreq1Linf@LData=A


Fit1Linf <- LBSPRfit(Hke1ParsLinf, HkeLenFreq1Linf, verbose = FALSE)
```

- Segundo sobrestimando ($L_{inf}^{LIT}$ multiplicado por 1.25):


```{r results="asis", warning=FALSE}
Hke2ParsLinf <-Hke1Pars
Hke2ParsLinf@Linf <- 1.25*86

HkeLenFreq2Linf <- new("LB_lengths", LB_pars=Hke2ParsLinf, file="FU25_Males.csv", dataType="freq", header=TRUE)
HkeLenFreq2Linf@L_units <- Hke2ParsLinf@L_units

A=HkeLenFreq2Linf@LData
B=is.na(HkeLenFreq2Linf@LData)

for (i in 1:68){
  for (j in 1:38){
    if(B[i,j]==TRUE){
    A[i,j]=0}
  }
  
}

HkeLenFreq2Linf@LData=A



#HkeLenFreq1@LMids

HkeLenFreq2Linf@LMids=19:108
A=HkeLenFreq2Linf@LData
for (i in 1:22){
A=rbind(A,HkeLenFreq2Linf@LData[68,])}

A[69:90,1:38]=rep(0,38)
#cbind(A,HkeLenFreq2Linf@LMids)

HkeLenFreq2Linf@LData=A
Hke2ParsLinf <-Hke1Pars
Hke2ParsLinf@Linf <- 1.25*86
Fit2Linf <- LBSPRfit(Hke2ParsLinf, HkeLenFreq2Linf, verbose = FALSE)

```


```{r}

smoothEsts1 <- data.frame(Fit1@Ests)
smoothEsts1MK <- data.frame(Fit1MK@Ests)
smoothEsts2MK <- data.frame(Fit2MK@Ests)
smoothEsts3MK <- data.frame(Fit3MK@Ests)
smoothEsts1Linf <- data.frame(Fit1Linf@Ests)
smoothEsts2Linf <- data.frame(Fit2Linf@Ests)


spr1=Fit1@SPR
sprmk1=Fit1MK@SPR
sprmk2=Fit2MK@SPR
sprmk3=Fit3MK@SPR
sprL1=Fit1Linf@SPR
sprL2=Fit2Linf@SPR

min=min(c(spr1,sprmk1,sprmk2,sprmk3,sprL1,sprL2))
max=max(c(spr1,sprmk1,sprmk2,sprmk3,sprL1,sprL2))

plot(1982:2019,spr1,ylim=c(min,max),xlab="Years",ylab="SPR estimates",pch=19)

lines(1982:2019, smoothEsts1$SPR, lwd = 1,col="black")
lines(1982:2019, smoothEsts1MK$SPR, lwd = 1,col=2)
lines(1982:2019, smoothEsts2MK$SPR, lwd = 1,col=3)
lines(1982:2019, smoothEsts3MK$SPR, lwd = 1,col=4)
lines(1982:2019, smoothEsts1Linf$SPR, lwd = 1,col=5)
lines(1982:2019, smoothEsts2Linf$SPR, lwd = 1,col=6)


points(1982:2019, sprmk1,col=2,pch=19)
points(1982:2019, sprmk2,col=3,pch=19)
points(1982:2019, sprmk3,col=4,pch=19)
points(1982:2019, sprL1,col=5,pch=19)
points(1982:2019, sprL2,col=6,pch=19)

legend("topright", legend=c("REFERENCIA", "0.75*MK","1.25*MK","MK=1.5","0.75*Linf","1.25*Linf"),
       col=c("black", 2:6), pch=19, cex=0.8)
```


```{r}

fm1=Fit1@FM
fmmk1=Fit1MK@FM
fmmk2=Fit2MK@FM
fmmk3=Fit3MK@FM
fmL1=Fit1Linf@FM
fmL2=Fit2Linf@FM

min=min(c(fm1,fmmk1,fmmk2,fmmk3,fmL1,fmL2))
max=max(c(fm1,fmmk1,fmmk2,fmmk3,fmL1,fmL2))

plot(1982:2019,fm1,ylim=c(min,max),xlab="Years",ylab="F/M estimates",pch=19)

lines(1982:2019, smoothEsts1$FM, lwd = 1,col="black")
lines(1982:2019, smoothEsts1MK$FM, lwd = 1,col=2)
lines(1982:2019, smoothEsts2MK$FM, lwd = 1,col=3)
lines(1982:2019, smoothEsts3MK$FM, lwd = 1,col=4)
lines(1982:2019, smoothEsts1Linf$FM, lwd = 1,col=5)
lines(1982:2019, smoothEsts2Linf$FM, lwd = 1,col=6)


points(1982:2019, fmmk1,col=2,pch=19)
points(1982:2019, fmmk2,col=3,pch=19)
points(1982:2019, fmmk3,col=4,pch=19)
points(1982:2019, fmL1,col=5,pch=19)
points(1982:2019, fmL2,col=6,pch=19)

legend("topleft", legend=c("REFERENCIA", "0.75*MK","1.25*MK","MK=1.5","0.75*Linf","1.25*Linf"),
       col=c("black", 2:6), pch=19, cex=0.8)
```



### Norway Loster 8c FU25 Females

${M/k}^{LIT}$=1.9      (Prince et al., 2015) 

$L_{inf}^{LIT}$=71 (Distribución de tallas, 2010)


86 machos-25 mad mach=61 mm/3 mmxaño= 20.3333 años. 20+2.5 años mad= 22.5 años vida males FU 25
K males fu 25 =1/22=0.045. mas o menos 0.05 como en ICES WKNEPH 16
K females fu 25 => mas o menos la mitad de K males => 0.025 (mismo número de años pero mucho menor crecimiento a partir de la madurez porque tienen huevos 9 meses al año que no permiten muda)

M = 0.0475 (resultado de dividir M/K 1.90 entre K 0.025)(casi mitad qeu machos porque están en las madrigueras casi 9 meses al año)

L50=28 mm LC (Tesis Fariña, 1996) 

L95=32.2 mm LC (porque Lmad95% = 1.15*Lmad 50% por Prince WK Vigo Dic 2019)

```{r}
Hke1Pars <- new("LB_pars")
Hke1Pars@Linf <- 71
Hke1Pars@L50 <- 28
Hke1Pars@L95 <- 32.2
Hke1Pars@MK <- 1.9 
Hke1Pars@M <- 0.0475 
Hke1Pars@L_units <- "mm"
```

```{r}
HkeLenFreq1 <- new("LB_lengths", LB_pars=Hke1Pars, file="FU25_Females.csv", dataType="freq", header=TRUE)
HkeLenFreq1@L_units <- Hke1Pars@L_units
```


```{r}
Fit1 <- LBSPRfit(Hke1Pars, HkeLenFreq1, verbose = FALSE)
```

- Primero infraestimando (${M/k}^{LIT}$ multiplicado por 0.75):

```{r results="asis", warning=FALSE}
Hke1ParsMK <-Hke1Pars
Hke1ParsMK@MK <- 0.75*1.90


HkeLenFreq1MK <- new("LB_lengths", LB_pars=Hke1ParsMK, file="FU25_Females.csv", dataType="freq", header=TRUE)
HkeLenFreq1MK@L_units <- Hke1ParsMK@L_units


Fit1MK <- LBSPRfit(Hke1ParsMK, HkeLenFreq1MK, verbose = FALSE)
```

- Segundo sobrestimando (${M/k}^{LIT}$ multiplicado por 1.25):

```{r results="asis", warning=FALSE}
Hke2ParsMK <-Hke1Pars
Hke2ParsMK@MK <- 1.25*1.90


HkeLenFreq2MK <- new("LB_lengths", LB_pars=Hke2ParsMK, file="FU25_Females.csv", dataType="freq", header=TRUE)
HkeLenFreq2MK@L_units <- Hke2ParsMK@L_units


Fit2MK <- LBSPRfit(Hke2ParsMK, HkeLenFreq2MK, verbose = FALSE)
```

- Tercero usando el valor por defecto de 1.5.

```{r results="asis", warning=FALSE}
Hke3ParsMK <-Hke1Pars
Hke3ParsMK@MK <- 1.5

HkeLenFreq3MK <- new("LB_lengths", LB_pars=Hke3ParsMK, file="FU25_Females.csv", dataType="freq", header=TRUE)
HkeLenFreq3MK@L_units <- Hke3ParsMK@L_units

Fit3MK <- LBSPRfit(Hke3ParsMK, HkeLenFreq3MK, verbose = FALSE)
```

- Primero infraestimando ($L_{inf}^{LIT}$ multiplicado por 0.75):


```{r results="asis", warning=FALSE}
Hke1ParsLinf <-Hke1Pars
Hke1ParsLinf@Linf <- 0.75*71

HkeLenFreq1Linf <- new("LB_lengths", LB_pars=Hke1ParsLinf, file="FU25_Females.csv", dataType="freq", header=TRUE)
HkeLenFreq1Linf@L_units <- Hke1ParsLinf@L_units


Fit1Linf <- LBSPRfit(Hke1ParsLinf, HkeLenFreq1Linf, verbose = FALSE)
```

- Segundo sobrestimando ($L_{inf}^{LIT}$ multiplicado por 1.25):


```{r results="asis", warning=FALSE}
Hke2ParsLinf <-Hke1Pars
Hke2ParsLinf@Linf <- 1.25*71

HkeLenFreq2Linf <- new("LB_lengths", LB_pars=Hke2ParsLinf, file="FU25_Females.csv", dataType="freq", header=TRUE)
HkeLenFreq2Linf@L_units <- Hke2ParsLinf@L_units


#HkeLenFreq1@LMids

HkeLenFreq2Linf@LMids=15:89
A=HkeLenFreq2Linf@LData
for (i in 1:18){
A=rbind(A,HkeLenFreq2Linf@LData[57,])}

A[58:75,1:38]=rep(0,38)
#tail(cbind(A,HkeLenFreq2Linf@LMids))

HkeLenFreq2Linf@LData=A
Hke2ParsLinf <-Hke1Pars
Hke2ParsLinf@Linf <- 1.25*71
Fit2Linf <- LBSPRfit(Hke2ParsLinf, HkeLenFreq2Linf, verbose = FALSE)

```



```{r}

smoothEsts1 <- data.frame(Fit1@Ests)
smoothEsts1MK <- data.frame(Fit1MK@Ests)
smoothEsts2MK <- data.frame(Fit2MK@Ests)
smoothEsts3MK <- data.frame(Fit3MK@Ests)
smoothEsts1Linf <- data.frame(Fit1Linf@Ests)
smoothEsts2Linf <- data.frame(Fit2Linf@Ests)


spr1=Fit1@SPR
sprmk1=Fit1MK@SPR
sprmk2=Fit2MK@SPR
sprmk3=Fit3MK@SPR
sprL1=Fit1Linf@SPR
sprL2=Fit2Linf@SPR

min=min(c(spr1,sprmk1,sprmk2,sprmk3,sprL1,sprL2))
max=max(c(spr1,sprmk1,sprmk2,sprmk3,sprL1,sprL2))

plot(1982:2019,spr1,ylim=c(min,max),xlab="Years",ylab="SPR estimates",pch=19)

lines(1982:2019, smoothEsts1$SPR, lwd = 1,col="black")
lines(1982:2019, smoothEsts1MK$SPR, lwd = 1,col=2)
lines(1982:2019, smoothEsts2MK$SPR, lwd = 1,col=3)
lines(1982:2019, smoothEsts3MK$SPR, lwd = 1,col=4)
lines(1982:2019, smoothEsts1Linf$SPR, lwd = 1,col=5)
lines(1982:2019, smoothEsts2Linf$SPR, lwd = 1,col=6)


points(1982:2019, sprmk1,col=2,pch=19)
points(1982:2019, sprmk2,col=3,pch=19)
points(1982:2019, sprmk3,col=4,pch=19)
points(1982:2019, sprL1,col=5,pch=19)
points(1982:2019, sprL2,col=6,pch=19)

legend("topright", legend=c("REFERENCIA", "0.75*MK","1.25*MK","MK=1.5","0.75*Linf","1.25*Linf"),
       col=c("black", 2:6), pch=19, cex=0.8)
```


Gráfico F/M:



```{r}

fm1=Fit1@FM
fmmk1=Fit1MK@FM
fmmk2=Fit2MK@FM
fmmk3=Fit3MK@FM
fmL1=Fit1Linf@FM
fmL2=Fit2Linf@FM

min=min(c(fm1,fmmk1,fmmk2,fmmk3,fmL1,fmL2))
max=max(c(fm1,fmmk1,fmmk2,fmmk3,fmL1,fmL2))

plot(1982:2019,fm1,ylim=c(min,max),xlab="Years",ylab="F/M estimates",pch=19)

lines(1982:2019, smoothEsts1$FM, lwd = 1,col="black")
lines(1982:2019, smoothEsts1MK$FM, lwd = 1,col=2)
lines(1982:2019, smoothEsts2MK$FM, lwd = 1,col=3)
lines(1982:2019, smoothEsts3MK$FM, lwd = 1,col=4)
lines(1982:2019, smoothEsts1Linf$FM, lwd = 1,col=5)
lines(1982:2019, smoothEsts2Linf$FM, lwd = 1,col=6)


points(1982:2019, fmmk1,col=2,pch=19)
points(1982:2019, fmmk2,col=3,pch=19)
points(1982:2019, fmmk3,col=4,pch=19)
points(1982:2019, fmL1,col=5,pch=19)
points(1982:2019, fmL2,col=6,pch=19)

legend("topleft", legend=c("REFERENCIA", "0.75*MK","1.25*MK","MK=1.5","0.75*Linf","1.25*Linf"),
       col=c("black", 2:6), pch=19, cex=0.8)
```


## Norway Loster 8c FU2627 Males and Females


### Norway Loster 8c FU2627 Males


###Usamos los datos para Nephrops FU2627 de los machos

LH Invariants analysis:

${M/k}^{LIT}$=2 

$L_{inf}^{LIT}$=80

M = 0.3

L50=28 

L95=32.2 


```{r}
Nepmales1Pars <- new("LB_pars")
Nepmales1Pars@Linf <- 80
Nepmales1Pars@L50 <- 28 
Nepmales1Pars@L95 <- 32.2
Nepmales1Pars@MK <- 2 
Nepmales1Pars@M <- 0.3 
Nepmales1Pars@L_units <- "mm"
```


```{r}
NepmalesLenFreq1 <- new("LB_lengths", LB_pars=Nepmales1Pars, file="FU2627_tallasMales_1988_2019_2.csv", dataType="freq", header=TRUE)
NepmalesLenFreq1@L_units <- Nepmales1Pars@L_units
```


```{r}
Fit1 <- LBSPRfit(Nepmales1Pars, NepmalesLenFreq1, verbose = FALSE)
```


- Primero infraestimando (${M/k}^{LIT}$ multiplicado por 0.75):

```{r results="asis", warning=FALSE}
Nepmales1ParsMK <-Nepmales1Pars
Nepmales1ParsMK@MK <- 0.75*2


NepmalesLenFreq1MK <- new("LB_lengths", LB_pars=Nepmales1ParsMK, file="FU2627_tallasMales_1988_2019_2.csv", dataType="freq", header=TRUE)
NepmalesLenFreq1MK@L_units <- Nepmales1ParsMK@L_units


Fit1MK <- LBSPRfit(Nepmales1ParsMK, NepmalesLenFreq1MK,verbose=FALSE)
```

- Segundo sobrestimando (${M/k}^{LIT}$ multiplicado por 1.25):

```{r results="asis", warning=FALSE}
Nepmales2ParsMK <-Nepmales1Pars
Nepmales2ParsMK@MK <- 1.25*2


NepmalesLenFreq2MK <- new("LB_lengths", LB_pars=Nepmales2ParsMK, file="FU2627_tallasMales_1988_2019_2.csv", dataType="freq", header=TRUE)
NepmalesLenFreq2MK@L_units <- Nepmales2ParsMK@L_units


Fit2MK <- LBSPRfit(Nepmales2ParsMK, NepmalesLenFreq2MK,verbose = FALSE)
```


- Primero infraestimando ($L_{inf}^{LIT}$ multiplicado por 0.75):


```{r results="asis", warning=FALSE}
Nepmales1ParsLinf <-Nepmales1Pars
Nepmales1ParsLinf@Linf <- 0.75*80 

NepmalesLenFreq1Linf <- new("LB_lengths", LB_pars=Nepmales1ParsLinf, file="FU2627_tallasMales_1988_2019_2.csv", dataType="freq", header=TRUE)
NepmalesLenFreq1Linf@L_units <- Nepmales1ParsLinf@L_units


Fit1Linf <- LBSPRfit(Nepmales1ParsLinf, NepmalesLenFreq1Linf,verbose = FALSE)
```

- Segundo sobrestimando ($L_{inf}^{LIT}$ multiplicado por 1.25):


```{r results="asis", warning=FALSE}
Nepmales2ParsLinf <-Nepmales1Pars
Nepmales2ParsLinf@Linf <- 1.25*80

NepmalesLenFreq2Linf <- new("LB_lengths", LB_pars=Nepmales2ParsLinf, file="FU2627_tallasMales_1988_2019_2.csv", dataType="freq", header=TRUE)
NepmalesLenFreq2Linf@L_units <- Nepmales2ParsLinf@L_units


Fit2Linf <- LBSPRfit(Nepmales2ParsLinf, NepmalesLenFreq2Linf, verbose = FALSE)
```



```{r}

smoothEsts1 <- data.frame(Fit1@Ests)
smoothEsts1MK <- data.frame(Fit1MK@Ests)
smoothEsts2MK <- data.frame(Fit2MK@Ests)
smoothEsts1Linf <- data.frame(Fit1Linf@Ests)
smoothEsts2Linf <- data.frame(Fit2Linf@Ests)


spr1=Fit1@SPR
sprmk1=Fit1MK@SPR
sprmk2=Fit2MK@SPR
sprL1=Fit1Linf@SPR
sprL2=Fit2Linf@SPR


min=min(c(spr1,sprmk1,sprmk2,sprL1,sprL2))
max=max(c(spr1,sprmk1,sprmk2,sprL1,sprL2))

plot(1988:2019,spr1,ylim=c(min,max),xlab="Years",ylab="SPR estimates",pch=19)

lines(1988:2019, smoothEsts1$SPR, lwd = 1,col="black")
lines(1988:2019, smoothEsts1MK$SPR, lwd = 1,col=2)
lines(1988:2019, smoothEsts2MK$SPR, lwd = 1,col=3)
lines(1988:2019, smoothEsts1Linf$SPR, lwd = 1,col=5)
lines(1988:2019, smoothEsts2Linf$SPR, lwd = 1,col=6)


points(1988:2019, sprmk1,col=2,pch=19)
points(1988:2019, sprmk2,col=3,pch=19)
points(1988:2019, sprL1,col=5,pch=19)
points(1988:2019, sprL2,col=6,pch=19)

legend("topright", legend=c("REFERENCIA", "0.75*MK","1.25*MK","0.75*Linf","1.25*Linf"),
       col=c("black", c(2,3,5,6)), pch=19, cex=0.8)
```


Gráfico F/M:



```{r}

fm1=Fit1@FM
fmmk1=Fit1MK@FM
fmmk2=Fit2MK@FM
fmL1=Fit1Linf@FM
fmL2=Fit2Linf@FM

min=min(c(fm1,fmmk1,fmmk2,fmL1,fmL2))
max=max(c(fm1,fmmk1,fmmk2,fmL1,fmL2))

plot(1988:2019,fm1,ylim=c(min,max),xlab="Years",ylab="F/M estimates",pch=19)

lines(1988:2019, smoothEsts1$FM, lwd = 1,col="black")
lines(1988:2019, smoothEsts1MK$FM, lwd = 1,col=2)
lines(1988:2019, smoothEsts2MK$FM, lwd = 1,col=3)
lines(1988:2019, smoothEsts1Linf$FM, lwd = 1,col=5)
lines(1988:2019, smoothEsts2Linf$FM, lwd = 1,col=6)


points(1988:2019, fmmk1,col=2,pch=19)
points(1988:2019, fmmk2,col=3,pch=19)
points(1988:2019, fmL1,col=5,pch=19)
points(1988:2019, fmL2,col=6,pch=19)

legend("topright", legend=c("REFERENCIA", "0.75*MK","1.25*MK","0.75*Linf","1.25*Linf"),
       col=c("black", c(2,3,5,6)), pch=19, cex=0.8)
```






### Norway Loster 8c FU2627 Females


LH Invariants analysis:


${M/k}^{LIT}$=2.5 

$L_{inf}^{LIT}$=65

M = 0.2

L50=26 

L95=29.9 

```{r}
Nepfemales1Pars <- new("LB_pars")
Nepfemales1Pars@Linf <- 65
Nepfemales1Pars@L50 <- 26 
Nepfemales1Pars@L95 <- 29.9
Nepfemales1Pars@MK <- 2.5 
Nepfemales1Pars@M <- 0.2 
Nepfemales1Pars@L_units <- "mm"
```


```{r}
NepfemalesLenFreq1 <- new("LB_lengths", LB_pars=Nepfemales1Pars, file="FU2627_tallasFemales_1988_2019.csv", dataType="freq", header=TRUE)
NepfemalesLenFreq1@L_units <- Nepfemales1Pars@L_units
```


```{r}
Fit1 <- LBSPRfit(Nepfemales1Pars, NepfemalesLenFreq1,verbose = FALSE)
```


- Primero infraestimando (${M/k}^{LIT}$ multiplicado por 0.75):

```{r results="asis", warning=FALSE}
Nepfemales1ParsMK <-Nepfemales1Pars
Nepfemales1ParsMK@MK <- 0.75*2.5


NepfemalesLenFreq1MK <- new("LB_lengths", LB_pars=Nepfemales1ParsMK, file="FU2627_tallasFemales_1988_2019.csv", dataType="freq", header=TRUE)
NepfemalesLenFreq1MK@L_units <- Nepfemales1ParsMK@L_units


Fit1MK <- LBSPRfit(Nepfemales1ParsMK, NepfemalesLenFreq1MK, verbose = FALSE)
```

- Segundo sobrestimando (${M/k}^{LIT}$ multiplicado por 1.25):

```{r results="asis", warning=FALSE}
Nepfemales2ParsMK <-Nepfemales1Pars
Nepfemales2ParsMK@MK <- 1.25*2.5


NepfemalesLenFreq2MK <- new("LB_lengths", LB_pars=Nepfemales2ParsMK, file="FU2627_tallasFemales_1988_2019.csv", dataType="freq", header=TRUE)
NepfemalesLenFreq2MK@L_units <- Nepfemales2ParsMK@L_units


Fit2MK <- LBSPRfit(Nepfemales2ParsMK, NepfemalesLenFreq2MK,verbose = FALSE)
```

- Tercero usando el valor por defecto de 1.5.

```{r results="asis", warning=FALSE}
Nepfemales3ParsMK <-Nepfemales1Pars
Nepfemales3ParsMK@MK <- 1.5

NepfemalesLenFreq3MK <- new("LB_lengths", LB_pars=Nepfemales3ParsMK, file="FU2627_tallasFemales_1988_2019.csv", dataType="freq", header=TRUE)
NepfemalesLenFreq3MK@L_units <- Nepfemales3ParsMK@L_units


Fit3MK <- LBSPRfit(Nepfemales3ParsMK, NepfemalesLenFreq3MK,verbose = FALSE)
```


- Primero infraestimando ($L_{inf}^{LIT}$ multiplicado por 0.75):


```{r results="asis", warning=FALSE}
Nepfemales1ParsLinf <-Nepfemales1Pars
Nepfemales1ParsLinf@Linf <- 0.75*65 

NepfemalesLenFreq1Linf <- new("LB_lengths", LB_pars=Nepfemales1ParsLinf, file="FU2627_tallasFemales_1988_2019.csv", dataType="freq", header=TRUE)
NepfemalesLenFreq1Linf@L_units <- Nepfemales1ParsLinf@L_units


Fit1Linf <- LBSPRfit(Nepfemales1ParsLinf, NepfemalesLenFreq1Linf,verbose = FALSE)
```

- Segundo sobrestimando ($L_{inf}^{LIT}$ multiplicado por 1.25):


```{r results="asis", warning=FALSE}
Nepfemales2ParsLinf <-Nepfemales1Pars
Nepfemales2ParsLinf@Linf <- 1.25*65

NepfemalesLenFreq2Linf <- new("LB_lengths", LB_pars=Nepfemales2ParsLinf, file="FU2627_tallasFemales_1988_2019.csv", dataType="freq", header=TRUE)
NepfemalesLenFreq2Linf@L_units <- Nepfemales2ParsLinf@L_units


Fit2Linf <- LBSPRfit(Nepfemales2ParsLinf, NepfemalesLenFreq2Linf,verbose = FALSE)
```




```{r}

smoothEsts1 <- data.frame(Fit1@Ests)
smoothEsts1MK <- data.frame(Fit1MK@Ests)
smoothEsts2MK <- data.frame(Fit2MK@Ests)
smoothEsts3MK <- data.frame(Fit3MK@Ests)
smoothEsts1Linf <- data.frame(Fit1Linf@Ests)
smoothEsts2Linf <- data.frame(Fit2Linf@Ests)


spr1=Fit1@SPR
sprmk1=Fit1MK@SPR
sprmk2=Fit2MK@SPR
sprmk3=Fit3MK@SPR
sprL1=Fit1Linf@SPR
sprL2=Fit2Linf@SPR

min=min(c(spr1,sprmk1,sprmk2,sprmk3,sprL1,sprL2))
max=max(c(spr1,sprmk1,sprmk2,sprmk3,sprL1,sprL2))

plot(1988:2019,spr1,ylim=c(min,max),xlab="Years",ylab="SPR estimates",pch=19)

lines(1988:2019, smoothEsts1$SPR, lwd = 1,col="black")
lines(1988:2019, smoothEsts1MK$SPR, lwd = 1,col=2)
lines(1988:2019, smoothEsts2MK$SPR, lwd = 1,col=3)
lines(1988:2019, smoothEsts3MK$SPR, lwd = 1,col=4)
lines(1988:2019, smoothEsts1Linf$SPR, lwd = 1,col=5)
lines(1988:2019, smoothEsts2Linf$SPR, lwd = 1,col=6)


points(1988:2019, sprmk1,col=2,pch=19)
points(1988:2019, sprmk2,col=3,pch=19)
points(1988:2019, sprmk3,col=4,pch=19)
points(1988:2019, sprL1,col=5,pch=19)
points(1988:2019, sprL2,col=6,pch=19)

legend("topright", legend=c("REFERENCIA", "0.75*MK","1.25*MK","MK=1.5","0.75*Linf","1.25*Linf"),
       col=c("black", 2:6), pch=19, cex=0.8)
```


```{r}

fm1=Fit1@FM
fmmk1=Fit1MK@FM
fmmk2=Fit2MK@FM
fmmk3=Fit3MK@FM
fmL1=Fit1Linf@FM
fmL2=Fit2Linf@FM

min=min(c(fm1,fmmk1,fmmk2,fmmk3,fmL1,fmL2))
max=max(c(fm1,fmmk1,fmmk2,fmmk3,fmL1,fmL2))
plot(1988:2019,fm1,ylim=c(min,max),xlab="Years",ylab="F/M estimates",pch=19)

lines(1988:2019, smoothEsts1$FM, lwd = 1,col="black")
lines(1988:2019, smoothEsts1MK$FM, lwd = 1,col=2)
lines(1988:2019, smoothEsts2MK$FM, lwd = 1,col=3)
lines(1988:2019, smoothEsts3MK$FM, lwd = 1,col=4)
lines(1988:2019, smoothEsts1Linf$FM, lwd = 1,col=5)
lines(1988:2019, smoothEsts2Linf$FM, lwd = 1,col=6)


points(1988:2019, fmmk1,col=2,pch=19)
points(1988:2019, fmmk2,col=3,pch=19)
points(1988:2019, fmmk3,col=4,pch=19)
points(1988:2019, fmL1,col=5,pch=19)
points(1988:2019, fmL2,col=6,pch=19)

legend("topleft", legend=c("REFERENCIA", "0.75*MK","1.25*MK","MK=1.5","0.75*Linf","1.25*Linf"),
       col=c("black", 2:6), pch=19, cex=0.8)
```






