---
title: "LBI sensivity analysis in sbr-SoG"
author: "Juan Gil Herrera"
date: "20/10/2020"
output: html_document
---
  
```{r setup, include=FALSE}
knitr::opts_chunk$set(echo = TRUE)
```

If needed, install ReporteRs package. From Rstudio use options "no-multiarch" to avoid installation in R
```{r Table1, warning=FALSE, message=FALSE, echo=FALSE}
library(kableExtra)
library(tidyverse)

#require (rJava)
#.jinit()
#.jcall('java.lang.System','S','getProperty','java.version')
# [1] "1.8.0_211"
#devtools::install_github('davidgohel/ReporteRsjars', INSTALL_opts=c("--no-multiarch")) 
#devtools::install_github('davidgohel/ReporteRs', INSTALL_opts=c("--no-multiarch"))
```

Loading required packages
```{r results='hide', message=FALSE, warning=FALSE}
library(LBSPR) 
library(reshape2)
library(ggplot2) 
library(tidyr)
library(ReporteRs) 
source("https://raw.githubusercontent.com/ices-tools-dev/LBIndicator_shiny/master/utilities.R") 
source("utilities_vpaz.R") 
#setwd("~/Documents/IMPRESS/voraz")
```

Strait of Gibraltar blackspot seabream life history parameters 

Linf<-62 # Fixed to larger sample from the SoG
Lmat<-33 # Estimated from Gil (2006) Sex change TL in cm


```{r  message=FALSE, warning=FALSE}
library(reshape2)
library(lattice)
#startyear<-1997
#endyear<-2019
#Year<-c(startyear:endyear)
wal <- read.csv("SBR9_mw.csv", stringsAsFactors = FALSE)
#colnames(wal)<-c("MeanLength",Year)
freq <- read.csv("SBR9_numbers.csv", stringsAsFactors = FALSE)
Linf<-62
Lmat<-33
MK<-1.42
#colnames(freq)<-c("MeanLength",Year)
```

```{r  message=FALSE, warning=FALSE}
#library(flextable)
#lb_tableSH(freq, 2, "cm", linf=Linf, lmat=Lmat, mk_ratio=MK,wal)
lb_tableSH(freq, 4, "cm", linf=Linf, lmat=Lmat, mk_ratio=MK ,wal)
Ind<- lb_ind(freq, 4, linf=Linf, lmat=Lmat, mk_ratio=MK,wal)
ref_level <- c(0, 1, 1, 0.8, 0.3, 0.9, 1)
  years <- Ind$Year
  flex_dat <- Ind[c("Year",
                    "Lc_Lmat", "L25_Lmat", "Lmax5_Linf", "Pmega",
                    "Lmean_Lopt", "Lmean_LFeM")]
  flex_dat <- flex_dat[flex_dat$Year %in% years,]
  flex_dat <- round(flex_dat, 2)
  Value_color<-flex_dat-matrix(ref_level,nrow=dim(flex_dat)[1],ncol=dim(flex_dat)[2],byrow=T)
  #Value_color<-Ind
  Value_color_fv<-((Value_color>0)*1)

```

Sensitivity analysis

1) M/k

1a. Underestimate M/k (*0.75):

```{r results="asis", warning=FALSE}
#lb_tableSH(freq, 2, "cm", linf=62, lmat=33, mk_ratio=0.75*1.42,wal)
lb_tableSH(freq, 4, "cm", linf=Linf, lmat=Lmat, mk_ratio=MK*0.75,wal)
Ind<- lb_ind(freq, 4, linf=Linf, lmat=Lmat, mk_ratio=MK*0.75,wal)
ref_level <- c(0, 1, 1, 0.8, 0.3, 0.9, 1)
  years <- Ind$Year
  flex_dat <- Ind[c("Year",
                    "Lc_Lmat", "L25_Lmat", "Lmax5_Linf", "Pmega",
                    "Lmean_Lopt", "Lmean_LFeM")]
  flex_dat <- flex_dat[flex_dat$Year %in% years,]
  flex_dat <- round(flex_dat, 2)
  Value_color<-flex_dat-matrix(ref_level,nrow=dim(flex_dat)[1],ncol=dim(flex_dat)[2],byrow=T)
  #Value_color<-Ind
  Value_color_MK75<-((Value_color>0)*1)
  #Value_color_MK75


refMK75<-Value_color_fv-Value_color_MK75
refMK75summary<-rep(0,length(flex_dat$Year))
refMK75summary[row(refMK75)[which(refMK75 == 1)]]<-paste((dimnames(refMK75)[[2]]),"R",sep="")[col(refMK75)[which(refMK75 ==1)]]
refMK75summary[row(refMK75)[which(refMK75 == -1)]]<-paste((dimnames(refMK75)[[2]]),"G",sep="")[col(refMK75)[which(refMK75 ==-1)]]


```

1b. Overestimate M/k (*1.25):

```{r results="asis", warning=FALSE}
#lb_tableSH(freq, 2, "cm", linf=62, lmat=33, mk_ratio=1.25*1.42,wal)
lb_tableSH(freq, 4, "cm", linf=Linf, lmat=Lmat, mk_ratio=MK*1.25,wal)
Ind<- lb_ind(freq, 4, linf=Linf, lmat=Lmat, mk_ratio=MK*1.25,wal)
ref_level <- c(0, 1, 1, 0.8, 0.3, 0.9, 1)
  years <- Ind$Year
  flex_dat <- Ind[c("Year",
                    "Lc_Lmat", "L25_Lmat", "Lmax5_Linf", "Pmega",
                    "Lmean_Lopt", "Lmean_LFeM")]
  flex_dat <- flex_dat[flex_dat$Year %in% years,]
  flex_dat <- round(flex_dat, 2)
  #flex_dat-matriz de referencia positivos verde 1
  #negativos rojo 0
  Value_color<-flex_dat-matrix(ref_level,nrow=dim(flex_dat)[1],ncol=dim(flex_dat)[2],byrow=T)
  #Value_color<-Ind
  Value_color_MK125<-((Value_color>0)*1)
  #positivos verde 1
  #negativos rojo 0
refMK125<-Value_color_fv-Value_color_MK125
NCOLG<-length(unique(col(refMK125)[which(refMK125 ==-1)]))
NCOLR<-  length(unique(col(refMK125)[which(refMK125 == 1)]))

refMK125summary<-matrix(rep(0,length(flex_dat$Year)*(NCOLG+NCOLR)),ncol=NCOLG+NCOLR)
if (NCOLR>0){
  pitu<-rle(col(refMK125)[which(refMK125 ==1)])
  rows1<-row(refMK125)[which(refMK125 == 1)][1:pitu$lengths[1]]
refMK125summary[rows1,1]<-paste((dimnames(refMK125)[[2]]),"R",sep="")[col(refMK125)[which(refMK125 ==1)][1:pitu$lengths[1]]]
} else {
pitu<-rle(col(refMK125)[which(refMK125 ==-1)])
rows1<-row(refMK125)[which(refMK125 == -1)][1:pitu$lengths[1]]
refMK125summary[rows1,1]<-paste((dimnames(refMK125)[[2]]),"G",sep="")[col(refMK125)[which(refMK125 ==-1)][1:pitu$lengths[1]]]
if (NCOLG>1){
rows1<-row(refMK125)[which(refMK125 == -1)][(pitu$lengths[1]+1):(pitu$lengths[1]+pitu$lengths[2])]
refMK125summary[rows1,2]<-paste((dimnames(refMK125)[[2]]),"G",sep="")[col(refMK125)[which(refMK125 ==-1)][(pitu$lengths[1]+1):(pitu$lengths[1]+pitu$lengths[2])]]  
  }

if (NCOLG>2){
rows1<-row(refMK125)[which(refMK125 == -1)][(pitu$lengths[1]+pitu$lengths[2]+1):(pitu$lengths[1]+pitu$lengths[2]+pitu$lengths[3])]
refMK125summary[rows1,3]<-paste((dimnames(refMK125)[[2]]),"G",sep="")[col(refMK125)[which(refMK125 ==-1)][(pitu$lengths[1]+pitu$lengths[2]+1):(pitu$lengths[1]+pitu$lengths[2]+pitu$lengths[3])]]  
  }


}


```

1c. M/k default value (1.5)

```{r results="asis", warning=FALSE}
#lb_tableSH(freq, 2, "cm", linf=62, lmat=33, mk_ratio=1.5,wal)
lb_tableSH(freq, 4, "cm", linf=Linf, lmat=Lmat, mk_ratio=1.5,wal)
Ind<- lb_ind(freq, 4, linf=Linf, lmat=Lmat, mk_ratio=1.5,wal)
ref_level <- c(0, 1, 1, 0.8, 0.3, 0.9, 1)
  years <- Ind$Year
  flex_dat <- Ind[c("Year",
                    "Lc_Lmat", "L25_Lmat", "Lmax5_Linf", "Pmega",
                    "Lmean_Lopt", "Lmean_LFeM")]
  flex_dat <- flex_dat[flex_dat$Year %in% years,]
  flex_dat <- round(flex_dat, 2)
  #flex_dat-matriz de referencia positivos verde 1
  #negativos rojo 0
  Value_color<-flex_dat-matrix(ref_level,nrow=dim(flex_dat)[1],ncol=dim(flex_dat)[2],byrow=T)
  #Value_color<-Ind
  Value_color_MK15<-((Value_color>0)*1)
  #positivos verde 1
  #negativos rojo 0
refMK125<-Value_color_fv-Value_color_MK15
NCOLG<-length(unique(col(refMK125)[which(refMK125 ==-1)]))
NCOLR<-  length(unique(col(refMK125)[which(refMK125 == 1)]))

refMK15summary<-matrix(rep(0,length(flex_dat$Year)*(NCOLG+NCOLR)),ncol=NCOLG+NCOLR)
if (NCOLR>0){
  pitu<-rle(col(refMK125)[which(refMK125 ==1)])
  rows1<-row(refMK125)[which(refMK125 == 1)][1:pitu$lengths[1]]
refMK15summary[rows1,1]<-paste((dimnames(refMK125)[[2]]),"R",sep="")[col(refMK125)[which(refMK125 ==1)][1:pitu$lengths[1]]]
} else {
pitu<-rle(col(refMK125)[which(refMK125 ==-1)])
rows1<-row(refMK125)[which(refMK125 == -1)][1:pitu$lengths[1]]
refMK15summary[rows1,1]<-paste((dimnames(refMK125)[[2]]),"G",sep="")[col(refMK125)[which(refMK125 ==-1)][1:pitu$lengths[1]]]
if (NCOLG>1){
rows1<-row(refMK125)[which(refMK125 == -1)][(pitu$lengths[1]+1):(pitu$lengths[1]+pitu$lengths[2])]
refMK15summary[rows1,2]<-paste((dimnames(refMK125)[[2]]),"G",sep="")[col(refMK125)[which(refMK125 ==-1)][(pitu$lengths[1]+1):(pitu$lengths[1]+pitu$lengths[2])]]  
  }

if (NCOLG>2){
rows1<-row(refMK125)[which(refMK125 == -1)][(pitu$lengths[1]+pitu$lengths[2]+1):(pitu$lengths[1]+pitu$lengths[2]+pitu$lengths[3])]
refMK15summary[rows1,3]<-paste((dimnames(refMK125)[[2]]),"G",sep="")[col(refMK125)[which(refMK125 ==-1)][(pitu$lengths[1]+pitu$lengths[2]+1):(pitu$lengths[1]+pitu$lengths[2]+pitu$lengths[3])]]  
  }


}



```


2) Linf

2a. Underestimate Linf (*0.75):

```{r results="asis", warning=FALSE}
#lb_tableSH(freq, 2, "cm", linf=0.75*62, lmat=33, mk_ratio=1.42,wal)
lb_tableSH(freq, 4, "cm", linf=Linf*0.75, lmat=Lmat, mk_ratio=MK,wal)
Ind<- lb_ind(freq, 4, linf=Linf*0.75, lmat=Lmat, mk_ratio=MK,wal)
ref_level <- c(0, 1, 1, 0.8, 0.3, 0.9, 1)
  years <- Ind$Year
  flex_dat <- Ind[c("Year",
                    "Lc_Lmat", "L25_Lmat", "Lmax5_Linf", "Pmega",
                    "Lmean_Lopt", "Lmean_LFeM")]
  flex_dat <- flex_dat[flex_dat$Year %in% years,]
  flex_dat <- round(flex_dat, 2)
  #flex_dat-matriz de referencia positivos verde 1
  #negativos rojo 0
  Value_color<-flex_dat-matrix(ref_level,nrow=dim(flex_dat)[1],ncol=dim(flex_dat)[2],byrow=T)
  #Value_color<-Ind
  Value_color_linf75<-((Value_color>0)*1)
  #positivos verde 1
  #negativos rojo 0
refMK125<-Value_color_fv-Value_color_linf75
NCOLG<-length(unique(col(refMK125)[which(refMK125 ==-1)]))
NCOLR<-  length(unique(col(refMK125)[which(refMK125 == 1)]))

reflinf75summary<-matrix(rep(0,length(flex_dat$Year)*(NCOLG+NCOLR)),ncol=NCOLG+NCOLR)
if (NCOLR>0){
  pitu<-rle(col(refMK125)[which(refMK125 ==1)])
  rows1<-row(refMK125)[which(refMK125 == 1)][1:pitu$lengths[1]]
reflinf75summary[rows1,1]<-paste((dimnames(refMK125)[[2]]),"R",sep="")[col(refMK125)[which(refMK125 ==1)][1:pitu$lengths[1]]]
} else {
pitu<-rle(col(refMK125)[which(refMK125 ==-1)])
rows1<-row(refMK125)[which(refMK125 == -1)][1:pitu$lengths[1]]
reflinf75summary[rows1,1]<-paste((dimnames(refMK125)[[2]]),"G",sep="")[col(refMK125)[which(refMK125 ==-1)][1:pitu$lengths[1]]]
if (NCOLG>1){
rows1<-row(refMK125)[which(refMK125 == -1)][(pitu$lengths[1]+1):(pitu$lengths[1]+pitu$lengths[2])]
reflinf75summary[rows1,2]<-paste((dimnames(refMK125)[[2]]),"G",sep="")[col(refMK125)[which(refMK125 ==-1)][(pitu$lengths[1]+1):(pitu$lengths[1]+pitu$lengths[2])]]  
  }

if (NCOLG>2){
rows1<-row(refMK125)[which(refMK125 == -1)][(pitu$lengths[1]+pitu$lengths[2]+1):(pitu$lengths[1]+pitu$lengths[2]+pitu$lengths[3])]
reflinf75summary[rows1,3]<-paste((dimnames(refMK125)[[2]]),"G",sep="")[col(refMK125)[which(refMK125 ==-1)][(pitu$lengths[1]+pitu$lengths[2]+1):(pitu$lengths[1]+pitu$lengths[2]+pitu$lengths[3])]]  
  }


if (NCOLG>3){
rows1<-row(refMK125)[which(refMK125 == -1)][(pitu$lengths[1]+pitu$lengths[2]+pitu$lengths[3]+1):(pitu$lengths[1]+pitu$lengths[2]+pitu$lengths[3]+pitu$lengths[4])]
reflinf75summary[rows1,4]<-paste((dimnames(refMK125)[[2]]),"G",sep="")[col(refMK125)[which(refMK125 ==-1)][(pitu$lengths[1]+pitu$lengths[2]+pitu$lengths[3]+1):(pitu$lengths[1]+pitu$lengths[2]+pitu$lengths[3]+pitu$lengths[4])]]  
  }



}



```

2b. Overestimate Linf (*1.25):

```{r results="asis", warning=FALSE}
#lb_tableSH(freq, 2, "cm", linf=1.25*62, lmat=33, mk_ratio=1.42,wal)
lb_tableSH(freq, 4, "cm", linf=Linf*1.25, lmat=Lmat, mk_ratio=MK,wal)
Ind<- lb_ind(freq, 4, linf=Linf*1.25, lmat=Lmat, mk_ratio=MK,wal)
ref_level <- c(0, 1, 1, 0.8, 0.3, 0.9, 1)
  years <- Ind$Year
  flex_dat <- Ind[c("Year",
                    "Lc_Lmat", "L25_Lmat", "Lmax5_Linf", "Pmega",
                    "Lmean_Lopt", "Lmean_LFeM")]
  flex_dat <- flex_dat[flex_dat$Year %in% years,]
  flex_dat <- round(flex_dat, 2)
  #flex_dat-matriz de referencia positivos verde 1
  #negativos rojo 0
  Value_color<-flex_dat-matrix(ref_level,nrow=dim(flex_dat)[1],ncol=dim(flex_dat)[2],byrow=T)
  #Value_color<-Ind
  Value_color_linf125<-((Value_color>0)*1)
  #positivos verde 1
  #negativos rojo 0
refMK125<-Value_color_fv-Value_color_linf125
NCOLG<-length(unique(col(refMK125)[which(refMK125 ==-1)]))
NCOLR<-  length(unique(col(refMK125)[which(refMK125 == 1)]))
#NCOLR
#[1] 3
# NCOLG
#[1] 0



reflinf125summary<-matrix(rep(0,length(flex_dat$Year)*(NCOLG+NCOLR)),ncol=NCOLG+NCOLR)
if (NCOLG>0){#este no lo modifico porque se que no lo va aleer el código debería cambiar 1 por -1 y R por G
  pitu<-rle(col(refMK125)[which(refMK125 ==1)])
  rows1<-row(refMK125)[which(refMK125 == 1)][1:pitu$lengths[1]]
reflinf125summary[rows1,1]<-paste((dimnames(refMK125)[[2]]),"R",sep="")[col(refMK125)[which(refMK125 ==1)][1:pitu$lengths[1]]]
} else {
pitu<-rle(col(refMK125)[which(refMK125 ==1)])
rows1<-row(refMK125)[which(refMK125 == 1)][1:pitu$lengths[1]]
reflinf125summary[rows1,1]<-paste((dimnames(refMK125)[[2]]),"R",sep="")[col(refMK125)[which(refMK125 ==1)][1:pitu$lengths[1]]]
if (NCOLR>1){
rows1<-row(refMK125)[which(refMK125 == 1)][(pitu$lengths[1]+1):(pitu$lengths[1]+pitu$lengths[2])]
reflinf125summary[rows1,2]<-paste((dimnames(refMK125)[[2]]),"R",sep="")[col(refMK125)[which(refMK125 ==1)][(pitu$lengths[1]+1):(pitu$lengths[1]+pitu$lengths[2])]]  
  }

if (NCOLR>2){
rows1<-row(refMK125)[which(refMK125 == 1)][(pitu$lengths[1]+pitu$lengths[2]+1):(pitu$lengths[1]+pitu$lengths[2]+pitu$lengths[3])]
reflinf125summary[rows1,3]<-paste((dimnames(refMK125)[[2]]),"R",sep="")[col(refMK125)[which(refMK125 ==1)][(pitu$lengths[1]+pitu$lengths[2]+1):(pitu$lengths[1]+pitu$lengths[2]+pitu$lengths[3])]]  
  }


if (NCOLR>3){#este no lo cambio porque se que el código no pasa por aquí
rows1<-row(refMK125)[which(refMK125 == -1)][(pitu$lengths[1]+pitu$lengths[2]+pitu$lengths[3]+1):(pitu$lengths[1]+pitu$lengths[2]+pitu$lengths[3]+pitu$lengths[4])]
reflinf125summary[rows1,4]<-paste((dimnames(refMK125)[[2]]),"G",sep="")[col(refMK125)[which(refMK125 ==-1)][(pitu$lengths[1]+pitu$lengths[2]+pitu$lengths[3]+1):(pitu$lengths[1]+pitu$lengths[2]+pitu$lengths[3]+pitu$lengths[4])]]  
  }



}

```


Summary table

Para sacar conclusiones del estudio realizado necesitamos resumir toda la información en una única tabla.

## Debemos indicar para cada año y escenario si algún indicador a cambiado su color con respecto al escenario de referencia. Si ha cambiado debemos escribir su nombre en la tabla en el color al que ha cambiado.


```{r results="asis", warning=FALSE}
library(formattable)
dt<-cbind(refMK75comp=refMK75summary,refMK125comp=apply(refMK125summary,1,paste,collapse=" "),reflinf75comp=apply(reflinf75summary,1,paste,collapse=" "),reflinf125comp=apply(reflinf125summary,1,paste,collapse=" "),refMK15comp=apply(refMK15summary,1,paste,collapse=" "))

#dt<-data.frame(dt) %>% 
 # mutate(funs(str_replace_all(.,"0" , "   ")))
dt<-cbind(Year=flex_dat$Year,dt)
dt[,2:6] <- ifelse(
  grepl("R",dt[,2:6],fixed=TRUE),
  cell_spec(dt[,2:6], color = "red", bold = T),
  cell_spec(dt[,2:6], color = "green", bold = T))

  kbl(dt, escape = F)%>%
  kable_paper("hover", full_width = F) %>%
  column_spec(6, width = "4cm") %>% kable_styling()
  


```



<!-- **Years** | 0.75* ${M/k}$| 1.25* ${M/k}$| 0.75*${Linf}$| 1.25*${Linf}$| M/k=1.5 -->
<!-- ----------------------| ----------------------|----------------------| ----------------------|----------------------|----------------------| -->
<!-- *1997* | | | | | | -->
<!-- *1998* | | | | | | -->
<!-- *1999* | | | | | | -->
<!-- *2000* | | | | | | -->
<!-- *2001* | | | | | | -->
<!-- *2002* | | | | | | -->
<!-- *2003* | | | | | | -->
<!-- *2004* | | | | | | -->
<!-- *2005* | | | | | | -->
<!-- *2006* | | | | | | -->
<!-- *2007* | | | | | | -->
<!-- *2008* | | | | | | -->
<!-- *2009* | | | | | | -->
<!-- *2010* | | | <span style="color:green">Lmax 5 / Linf</span>| | | -->
<!-- *2011* | <span style="color:orange">Lmean/Lopt</span>| |[<span style="color:green">Lmax 5 / Linf</span>]&nbsp; [<span style="color:green">Pmega</span>]&nbsp;[<span style="color:green">Lmean / LF = M</span>]|<span style="color:orange">Lmean / Lopt</span>| | -->
<!-- *2012* | <span style="color:orange">Lmean/Lopt</span>| <span style="color:green">Lmean/LF = M</span>|[<span style="color:green">Lmax 5 / Linf</span> ]&nbsp; [<span style="color:green">Pmega</span> ]&nbsp;[<span style="color:green">Lmean / LF = M</span>]|<span style="color:orange">Lmean / Lopt</span> -->
<!-- | | -->
<!-- *2013* | |[<span style="color:green">Lmean/Lopt</span> ]&nbsp;[<span style="color:green">Lmean/LF = M</span>]| [<span style="color:green">Lmax 5 / Linf</span> ]&nbsp;[<span style="color:green">Pmega</span> ]&nbsp; [<span style="color:green">Lmean / Lopt</span> ]&nbsp;[<span style="color:green">Lmean / LF = M</span>]| | | -->
<!-- *2014* | |<span style="color:green">Lmean/Lopt</span>|[<span style="color:green">Lmax 5 / Linf</span> ]&nbsp;[<span style="color:green">Pmega</span> ]&nbsp;[<span style="color:green">Lmean / Lopt</span>]|<span style="color:orange">Lmean / LF = M</span>| | -->
<!-- *2015* | |<span style="color:green">Lmean/LF = M</span>|[<span style="color:green">Lmax 5 / Linf</span> ]&nbsp;[<span style="color:green">Lmean / Lopt</span> ]&nbsp;[<span style="color:green">Lmean / LF = M</span>]| | | -->
<!-- *2016* | | | [<span style="color:green">Lmax 5 / Linf</span> ]&nbsp;[<span style="color:green">Lmean / Lopt</span> ]&nbsp;[<span style="color:green">Lmean / LF = M</span>]| | | -->
<!-- *2017* |<span style="color:orange">Lmean/LF = M</span> | |[<span style="color:green">Lmax 5 / Linf</span> ]&nbsp; [<span style="color:green">Pmega</span> ]&nbsp; [<span style="color:green">Lmean / Lopt</span>]| <span style="color:orange">Lmean / LF = M</span>| | -->
<!-- *2018* | |<span style="color:green">Lmean/Lopt</span>| [<span style="color:green">Pmega</span> ]&nbsp;[<span style="color:green">Lmean / Lopt</span>]|<span style="color:orange">Lmax5 / Linf</span>| | -->
<!-- *2019*| | | | | | -->

