---
title: "LBI Análisis de Sensibilidad"
author: "Marta Cousido Rocha"
date: "23/7/2020"
output: html_document
---

```{r setup, include=FALSE}
knitr::opts_chunk$set(echo = TRUE)
```


Empezamos cargando librerías y ficheros necesarios (son los empleados en el taller realizado en la reunión del proyecto Impress). Descomentar las líneas de rJava en caso de no tenerlo instalado.

```{r Table1, warning=FALSE, message=FALSE, echo=FALSE}
library(kableExtra)
library(tidyverse)

# require (rJava)
# .jinit()
# .jcall('java.lang.System','S','getProperty','java.version')
# [1] "1.8.0_211"
# devtools::install_github('davidgohel/ReporteRsjars')
# devtools::install_github('davidgohel/ReporteRs')
```

 

```{r results='hide', message=FALSE, warning=FALSE}
library(LBSPR) 
library(reshape2)
library(ggplot2) 
library(tidyr)
library(ReporteRs) 
source("https://raw.githubusercontent.com/ices-tools-dev/LBIndicator_shiny/master/utilities.R") 
source("utilities_vpaz.R") 
```

Usamos el conjunto de datos del taller como ejemplo (stock sur de Abadejo (pol89a)).


Los datos del ciclo vital recogidos de la literatura son:

$L_{mat}^{LIT}$ = 42.3 cm. Ambos sexos, Div8c (Alonso-Fernández et al., 2013).   

$L_{inf}^{LIT}$ = 98.2 cm. Stock Div7 (Alemany, 2017).     

${M/k}^{LIT}$ =0.3/0.182=1.648352 (k 0.182 year-1 y M=0.3 (Alemany, 2017)).


Para poder aplicar el método nos faltan los  datos de composición de talla del desembarco y el peso medio por talla. Lo cargamos a continuación.
  
```{r  message=FALSE, warning=FALSE}
wal <- read.csv("Pol89awal.csv", stringsAsFactors = FALSE)
freq <- read.csv("Pol89afreq.csv", stringsAsFactors = FALSE)
```

Los datos de frecuencia de tallas necesitan agruparse usando binwidth=4 como vimos en el taller.

El escenario de **REFERENCIA EN NUESTRO ESTUDIO** es el siguiente usando $L_{inf}^{LIT}$ y ${M/k}^{LIT}$. Los resultados derivados de modificaciones en los valores de $L_{inf}$ y ${M/k}$ se compararan siempre con este escenario que es el que usaríamos en caso de no estar interesados en ver la sensibilidad del método a la correcta especificación de los mismos.

```{r results="asis", warning=FALSE}
lb_tableSH(freq, 4, "cm", linf=98.2, lmat=42.3, mk_ratio=1.648352,wal)
```

En las siguientes secciones vemos los resultamos considerando modificaciones de dichos parámetros.

### ESCENARIOS MODIFICADOS USANDO LOS DIFERENTES VALORES PARA EL PARÁMETRO mk_ratio

1. Primero infraestimando (${M/k}^{LIT}$ multiplicado por 0.75):

```{r results="asis", warning=FALSE}
lb_tableSH(freq, 4, "cm", linf=98.2, lmat=42.3, mk_ratio=0.75*1.648352,wal)
```

2. Segundo sobrestimando (${M/k}^{LIT}$ multiplicado por 1.25):

```{r results="asis", warning=FALSE}
lb_tableSH(freq, 4, "cm", linf=98.2, lmat=42.3, mk_ratio=1.25*1.648352,wal)
```

3. Tercero usando el valor por defecto de 1.5.

```{r results="asis", warning=FALSE}
lb_tableSH(freq, 4, "cm", linf=98.2, lmat=42.3, mk_ratio=1.5,wal)
```


### ESCENARIOS MODIFICADOS USANDO LOS DIFERENTES VALORES PARA EL PARÁMETRO linf

1. Primero infraestimando ($L_{inf}^{LIT}$ multiplicado por 0.75):

```{r results="asis", warning=FALSE}
lb_tableSH(freq, 4, "cm", linf=0.75*98.2, lmat=42.3, mk_ratio=1.648352,wal)
```

2. Segundo sobrestimando ($L_{inf}^{LIT}$ multiplicado por 1.25):

```{r results="asis", warning=FALSE}
lb_tableSH(freq, 4, "cm", linf=1.25*98.2, lmat=42.3, mk_ratio=1.648352,wal)
```


## TABLA RESUMEN DE LOS RESULTADOS

Para sacar conclusiones del estudio realizado necesitamos resumir toda la información en una única tabla.

## Debemos indicar para cada año y escenario si algún indicador a cambiado su color con respecto al escenario de referencia. Si ha cambiado debemos escribir su nombre en la tabla en el color al que ha cambiado.


**Años** | 0.75* ${M/k}^{LIT}$| 1.25* ${M/k}^{LIT}$| 0.75*$L_{inf}^{LIT}$| 1.25*$L_{inf}^{LIT}$| M/k=1.5
----------------------| ----------------------|----------------------| ----------------------|----------------------|----------------------|
*2010* | | | <span style="color:green">Lmax 5 / Linf</span>| | |
*2011* | <span style="color:orange">Lmean/Lopt</span>| |[<span style="color:green">Lmax 5 / Linf</span>]&nbsp; [<span style="color:green">Pmega</span>]&nbsp;[<span style="color:green">Lmean / LF = M</span>]|<span style="color:orange">Lmean / Lopt</span>| |
*2012* | <span style="color:orange">Lmean/Lopt</span>| <span style="color:green">Lmean/LF = M</span>|[<span style="color:green">Lmax 5 / Linf</span> ]&nbsp; [<span style="color:green">Pmega</span> ]&nbsp;[<span style="color:green">Lmean / LF = M</span>]|<span style="color:orange">Lmean / Lopt</span>
| |
*2013* | |[<span style="color:green">Lmean/Lopt</span> ]&nbsp;[<span style="color:green">Lmean/LF = M</span>]| [<span style="color:green">Lmax 5 / Linf</span> ]&nbsp;[<span style="color:green">Pmega</span> ]&nbsp; [<span style="color:green">Lmean / Lopt</span> ]&nbsp;[<span style="color:green">Lmean / LF = M</span>]| | |
*2014* | |<span style="color:green">Lmean/Lopt</span>|[<span style="color:green">Lmax 5 / Linf</span> ]&nbsp;[<span style="color:green">Pmega</span> ]&nbsp;[<span style="color:green">Lmean / Lopt</span>]|<span style="color:orange">Lmean / LF = M</span>| |
*2015* | |<span style="color:green">Lmean/LF = M</span>|[<span style="color:green">Lmax 5 / Linf</span> ]&nbsp;[<span style="color:green">Lmean / Lopt</span> ]&nbsp;[<span style="color:green">Lmean / LF = M</span>]| | |
*2016* | | | [<span style="color:green">Lmax 5 / Linf</span> ]&nbsp;[<span style="color:green">Lmean / Lopt</span> ]&nbsp;[<span style="color:green">Lmean / LF = M</span>]| | |
*2017* |<span style="color:orange">Lmean/LF = M</span> | |[<span style="color:green">Lmax 5 / Linf</span> ]&nbsp; [<span style="color:green">Pmega</span> ]&nbsp; [<span style="color:green">Lmean / Lopt</span>]| <span style="color:orange">Lmean / LF = M</span>| |
*2018* | |<span style="color:green">Lmean/Lopt</span>| [<span style="color:green">Pmega</span> ]&nbsp;[<span style="color:green">Lmean / Lopt</span>]|<span style="color:orange">Lmax5 / Linf</span>| |




## Bibliografía

Alemany, J. 2017. Développement d'un cadre Bayésien pour l'évaluation de stocks à données limitées et élaboration de scénarios de gestion, cas particuliers de la seiche (Sepia officinalis) et du lieu jaune (Pollachius pollachius). Ph.D. Thesis. Université Caen Normandie. 262 pp.

Alonso-Fernández A., Villegas-Rios, D., Valdés-López, M., Olveira-Rodríguez, B. and Saborido-Rey, F. (2013). Reproductive biology of pollack (Pollachius pollachius) from the Galician shelf (north-west Spain). Journal of the Marine Biological Association of the United Kingdom, 2013, 93(7): 1951-1963.
